臺灣高等法院臺中分院刑事判決　　　　99年度上易字第1639號
上　訴　人
即　被　告　林祐瑩
選任辯護人　歐東洋律師
上列上訴人因侵占案件，不服臺灣南投地方法院97年度易字第
667號中華民國99年10月11日第一審判決（起訴案號：臺灣南投
地方法院檢察署96年度偵續字第33號），提起上訴，本院判決如
下：
    主  文
原判決撤銷。
林祐瑩意圖為自己不法之所有，而侵占自己持有他人之物，處有
期徒刑陸月，如易科罰金，以新臺幣壹仟元折算壹日，減為有期
徒刑參月，如易科罰金，以新臺幣壹仟元折算壹日。
    事  實
一、緣洪芳亮為設於南投縣草屯鎮○○街四一二號「俊安藥局」
    （俊安藥局之營業地點涵括草屯鎮○○街四一二號及四一四
    號）之實際負責人，因其並無藥師執照，乃僱用廖子民（受
    僱期間自民國八十七年起至九十五年四月十二日止，業經原
    審以幫助侵占罪，判處拘役五十日，如易科罰金，以新臺幣
    一千元折算一日，減為拘役二十五日，如易科罰金，以新臺
    幣一千元折算一日確定）為藥師暨登記負責人；林祐瑩（原
    名林素慧，於九十九年五月二十六日更名）則為洪芳亮之前
    妻。洪芳亮因自身積欠大筆債務，恐影響上開藥局之正常營
    運，乃於九十五年一月六日與林祐瑩簽訂信託契約，約定將
    俊安藥局之經營事業權及所有貨物商品均移轉交付予林祐瑩
    ，由林祐瑩代為經營俊安藥局，並得全權控管、進貨及處分
    商品，再以經營獲利償付洪芳亮之債務，信託期間為十年，
    委託人不得單獨於期間內解除或終止信託，並由廖子民於同
    日另與林祐瑩簽訂契約內容相同之信託契約以為確認。嗣林
    祐瑩經營俊安藥局後，洪芳亮於九十五年一月中旬因故未繼
    續履行信託契約，並由廖子民於九十五年四月十二日向南投
    縣政府申請核准設於草屯鎮四一二號之俊安藥局歇業，並註
    銷所領藥局執照及執業執照，洪芳亮再委由藥師王鵬瑜擔任
    登記負責人，於同年月十三日另向南投縣政府申請在草屯鎮
    ○○街四一四號開設俊安藥局，並發給藥局執照（惟未辦理
    營利事業異動登記）。林祐瑩則於九十五年五月十八日，以
    洪芳亮與廖子民即俊安藥局向其借款以支付經營俊安藥局所
    生之債務為由，向臺灣南投地方法院聲請假扣押洪芳亮與廖
    子民即俊安藥局之財產，臺灣南投地方法院即於同日裁定林
    祐瑩於提出一定金額之擔保後，准許假扣押洪芳亮、廖子民
    即俊安藥局之財產；林祐瑩取得上開假扣押裁定並提存擔保
    金後，旋於九十五年六月六日向臺灣南投地方法院民事執行
    處聲請強制執行上開假扣押裁定（即臺灣南投地方法院九十
    五年度執全字第四五四號），臺灣南投地方法院民事執行處
    書記官隨即於同年六月十三日督同執達員前往草屯鎮○○街
    四一二、四一四號查封俊安藥局內之貨品（下稱第一次查封
    ），並將查封之貨品交付債權人即林祐瑩保管，廖子民則於
    九十五年六月十九日聲請撤銷俊安藥局之營利事業登記。嗣
    俊安藥局因大部分藥品遭查封而暫停營業，且洪芳亮亦欠缺
    足以支付俊安藥局貨款之資金，乃與友人劉秀香約定以由劉
    秀香出資支付藥局貨款，洪芳亮則協助經營藥局業務之方式
    ，合夥在草屯鎮○○街四一四號經營長泓藥局，雙方各持有
    長泓藥局之一半股份，且因草屯鎮○○街四一二號之房屋為
    林祐瑩所有，洪芳亮乃將原設於草屯鎮○○街四一二、四一
    四號之俊安藥局店面分隔為二，將草屯鎮○○街四一四號門
    口招牌及店內裝設更名為長泓藥局（店外招牌仍為俊安藥局
    ），並雇請王鵬瑜擔任長泓藥局之藥師暨登記負責人（惟尚
    未完成長泓藥局之營利事業登記，亦未領得長泓藥局之藥局
    執照），復由劉秀香出資購入新貨品，欲以長泓藥局之名義
    在中山街四一四號重新營業。惟林祐瑩因認第一次查封所扣
    得之貨品價值未達其聲請假扣押之債權額，乃再向臺灣南投
    地方法院民事執行處聲請追加查封廖子民即俊安藥局之財產
    ，臺灣南投地方法院民事執行處書記官乃於九十五年七月十
    三日再度督同執達員前往草屯鎮○○街四一四號查封藥局內
    之貨品（下稱第二次查封），雖經洪芳亮當場表示藥局內之
    貨品為劉秀香所有，惟臺灣南投地方法院民事執行處書記官
    仍由林祐瑩出具指封切結書後，對林祐瑩所指封之原俊安藥
    局之貨品及劉秀香新購入之如附表所示之長泓藥局貨品部分
    完成查封，並將查封之貨品交付債權人即林祐瑩保管。嗣因
    劉秀香於九十五年七月十九日向臺灣南投地方法院聲明異議
    ，請求撤銷九十五年七月十三日所為之第二次查封，臺灣南
    投地方法院乃於同年八月十五日進行調查程序，林祐瑩於該
    次調查程序中明知劉秀香已表明其為第二次查封貨品之所有
    人，且將於十日內提出進貨單據以資證明，林祐瑩乃當庭表
    示同意就劉秀香提出進貨單據證明之部分貨品予以啟封，臺
    灣南投地方法院並當庭向林祐瑩諭知所查封之動產不准拍賣
    ，劉秀香即於九十五年八月二十一日、二十三日、二十五日
    向臺灣南投地方法院提出其支付貨款之支票影本、廠商進貨
    單據影本等證明文件。詎林祐瑩明知廖子民僅為原俊安藥局
    之登記負責人，並非長泓藥局之負責人，對長泓藥局之貨品
    並無所有權，亦無處分之權限，且劉秀香將提出相關進貨單
    據證明其為如附表所示貨品之所有人，在預見劉秀香對如附
    表所示貨品確實可能具有所有權，而侵占劉秀香所有之如附
    表所示貨品並不違背林祐瑩自己本意之情況下，在臺灣南投
    地方法院就劉秀香之聲明異議作成裁定前，即意圖為自己不
    法之所有，於九十五年九月四日與廖子民簽訂內容為廖子民
    同意將林祐瑩聲請假扣押所查封之藥品貨物所有權移轉予林
    祐瑩之和解書，廖子民亦明知其並無處分長泓藥局貨品之權
    限，仍基於幫助林祐瑩遂行侵占長泓藥局貨品之犯意，與林
    祐瑩簽立上開和解書，並於同年九月六日與林祐瑩簽立同意
    書，同意林祐瑩領回其因聲請假扣押廖子民即俊安藥局之財
    產所提存之擔保金，林祐瑩再於同年九月十一日向臺灣南投
    地方法院聲請撤回對廖子民之假扣押強制執行，臺灣南投地
    方法院民事執行處乃撤銷上述查封，通知林祐瑩應將所保管
    之查封動產均交還債務人，惟林祐瑩拒不返還如附表所示之
    貨品，反將其所保管而持有之如附表所示貨品予以變賣或處
    分而侵占入己。
二、案經被害人劉秀香訴由臺灣南投地方法院檢察署檢察官偵查
    起訴。
    理  由
壹、證據能力：
一、按被告以外之人於審判外之言詞或書面陳述，除法律有規定
    者外，不得作為證據，刑事訴訟法第一百五十九條第一項固
    有明文。惟依同法第一百五十九條之一第二項規定，被告以
    外之人於偵查中向檢察官所為之陳述，除顯有不可信之情況
    者外，得為證據。查證人洪芳亮、許健雄、許惠閔、蘇娟女
    、廖子民等於檢察官偵查中以證人身份所為之陳述，均經依
    法具結，被告及辯護人均未曾提及檢察官在偵查時有不法取
    供之情形，且未釋明上開證人之證述有何「顯有不可信之情
    況」，依本案卷證，綜合訊問時之外部情況，為形式上之觀
    察或調查，並未見有何非出於其等真意而為供述、或違法取
    供之情事，並無顯有不可信之情況，依前述說明，自具有證
    據能力。
二、次按被告以外之人（包括證人、鑑定人、告訴人、被害人及
    共同被告等）於審判外之陳述雖不符刑事訴訟法第一百五十
    九條之一至之四等四條之規定，而經當事人於審判程序同意
    作為證據，法院審酌該言詞陳述或書面陳述作成時之情況，
    認為適當者，亦得為證據；當事人、代理人或辯護人於法院
    調查證據時，知有刑事訴訟法第一百五十九條第一項不得為
    證據之情形，而未於言詞辯論終結前聲明異議者，視為有前
    項之同意，同法第一百五十九條之五定有明文。立法意旨在
    於傳聞證據未經當事人之反對詰問予以核實，原則上先予排
    除。惟若當事人已放棄反對詰問權，於審判程序中表明同意
    該等傳聞證據可作為證據；或於言詞辯論終結前未聲明異議
    ，基於尊重當事人對傳聞證據之處分權，及證據資料愈豐富
    ，愈有助於真實發見之理念，且強化言詞辯論主義，使訴訟
    程序得以順暢進行，上開傳聞證據亦均具有證據能力。查本
    件除前開部分外，其餘後述所引用被告以外之人於審判外之
    言詞或書面陳述，雖均屬傳聞證據，然檢察官、被告及辯護
    人於本院準備程序及審理時，並未就有何於刑事訴訟法第一
    百五十九條第一項不得為證據之情形於本院言詞辯論終結前
    聲明異議，且有關後述所引用被告以外之人於審判外之言詞
    或書面陳述，亦經本院於審理期日逐一提示、朗讀，並告以
    要旨，本院復審酌上開證據製作時之情況，並無何違背程序
    規定情事，依據上述之說明，均應具有證據能力。
貳、實體方面：
一、訊據被告林祐瑩對於洪芳亮係俊安藥局之實際負責人，同案
    被告廖子民則係受僱於洪芳亮擔任俊安藥局之藥師兼登記負
    責人，伊並曾與洪芳亮簽訂信託契約，嗣伊以洪芳亮與廖子
    民即俊安藥局積欠其借款債務為由，向臺灣南投地方法院聲
    請假扣押裁定及強制執行，並於九十五年六月十三日查封俊
    安藥局內之貨品（第一次查封），所查封之貨品並由伊保管
    ，其後再聲請追加查封，而於九十五年七月十三日前往草屯
    鎮○○街四一四號查封藥局內之貨品（第二次查封），洪芳
    亮於第二次查封當時雖曾當場表示藥局內之貨品為告訴人劉
    秀香所有，惟經伊出具指封切結書後，仍對適時放置於該藥
    局內之貨品完成查封，並自為保管，之後告訴人劉秀香曾向
    臺灣南投地方法院聲明異議，請求撤銷第二次查封程序，臺
    灣南投地方法院因而進行調查程序，而伊於該次調查程序中
    已知告訴人劉秀香曾表明為第二次查封貨品之所有人，且將
    於十日內提出進貨單據以資證明，臺灣南投地方法院並當庭
    向伊諭知所查封之動產不准拍賣，嗣伊另與廖子民簽訂和解
    書，再於同年九月十一日向臺灣南投地方法院聲請撤回對廖
    子民之假扣押強制執行，伊並曾收受臺灣南投地方法院民事
    執行處撤銷上述查封之通知，然伊並未將如附表所示之貨品
    返還，且將其所保管而持有之如附表所示貨品予以變賣或處
    分等情均不爭執，惟矢口否認有何侵占犯行，辯稱：原審判
    決附表所列之貨品，看不出是屬於告訴人所有，應係屬於洪
    芳亮及俊安藥局所有云云；辯護意旨則以：由洪芳亮之證詞
    可知，九十五年七月十三日第二次查封前之藥品，均為洪芳
    亮所有，則被告基於對洪芳亮之債權，就其保管之藥品自行
    處分，以抵償對洪芳亮之債權，並無不法所有之意圖，另九
    十五年七月十三日第二次查封之藥品，縱認屬洪芳亮與告訴
    人共有，然因俊安藥局登記地址為草屯鎮中山四一二號，實
    際以四一二、四一四號兩戶打通為一個店面而經營，且告訴
    人雖將四一四號門前懸掛長泓藥局招牌，但該址與俊安藥局
    登記地址相通，且於第二次查封時，長泓藥局尚未登記設立
    ，被告始終認知俊安藥局係洪芳亮所經營，被告自是難以預
    見查封藥品為告訴人所有，再者，告訴人有無出資經營長泓
    藥局，已非無疑，被告亦質疑進貨收據係洪芳亮提供告訴人
    使用，難謂被告可預見告訴人對第二次查封之藥品有所有權
    ，又觀告訴人呈報之單據，進貨日期在九十五年六月十三日
    之前，足見告訴人於第一次查封後至第二次查封前並無進貨
    ，是以被告實無不法所有之意圖或侵占故意等語資為置辯。
二、經查：
（一）同案被告廖子民原受僱於俊安藥局之實際負責人洪芳亮，
      擔任設於南投縣草屯鎮○○街四一二號之俊安藥局之藥師
      暨登記負責人，而俊安藥局之實際營業地點位於草屯鎮○
      ○街四一二、四一四號，另被告林祐瑩係洪芳亮之前妻，
      洪芳亮前曾於九十五年一月六日與被告林祐瑩簽訂信託契
      約，約定將俊安藥局之經營事業權及所有貨物商品均移轉
      交付予被告林祐瑩，並由同案被告廖子民於同日再與被告
      林祐瑩簽訂契約內容相同之信託契約以為確認，嗣被告林
      祐瑩經營俊安藥局後，洪芳亮因故未繼續履行信託契約，
      被告林祐瑩乃以洪芳亮與廖子民即俊安藥局向其借款以支
      付經營俊安藥局所生之債務為由，向臺灣南投地方法院聲
      請假扣押洪芳亮與廖子民即俊安藥局之財產，上開法院民
      事執行處乃於同年六月十三日前往上址俊安藥局查封俊安
      藥局內之貨品，並將查封完成之貨品交付被告林祐瑩保管
      ，嗣被告林祐瑩再次向臺灣南投地方法院聲請追加查封，
      該院民事執行處乃於九十五年七月十三日再度前往門口及
      內部裝設均已改為長泓藥局之草屯鎮○○街四一四號查封
      藥局內之貨品，查封當時洪芳亮雖曾當場表示藥局內之貨
      品為告訴人劉秀香所有，惟經被告林祐瑩出具指封切結書
      後，仍對被告林祐瑩所指封之部分貨品完成查封，並將查
      封之貨品交付債權人即被告林祐瑩保管，被告林祐瑩再於
      九十五年九月四日與同案被告廖子民簽訂內容為廖子民同
      意將林祐瑩聲請假扣押所查封之藥品貨物所有權移轉予被
      告林祐瑩之和解書，並於同年九月六日再簽立同意書，同
      意被告林祐瑩領回其因聲請假扣押所提存之擔保金，被告
      林祐瑩再於同年九月十一日向臺灣南投地方法院聲請撤回
      對廖子民之假扣押強制執行，該院執行處乃撤銷查封，通
      知被告林祐瑩應將所保管之查封動產交還債務人，被告林
      祐瑩即將其所保管而持有之第一次、第二次查封之貨品均
      予變賣或處分等事實，業據被告林祐瑩於原審審理時坦認
      不諱（見原審卷一第四二至四五頁），核與同案被告廖子
      民於偵訊及原審之供述一致（見偵續字第三三號卷第二三
      、二四頁、原審卷第四二、四四至四五頁），並經證人洪
      芳亮於偵訊及原審審理時就前開俊安藥局之經營情形及查
      封過程證述綦詳（見偵字第四九七四號卷第六九頁、偵續
      字第三三號卷第三三至三六頁、原審卷二第三一六至三一
      八頁），復有民事假扣押聲請狀、信託契約書二件、元月
      份營業收支明細表一紙、民事聲請強制執行狀、臺灣南投
      地方法院九十五年度裁全字第一０七三號民事裁定、營利
      事業登記抄本、九十五年六月十三日查封筆錄及指封切結
      書、九十五年七月十三日查封筆錄及指封切結書、南投縣
      政府函、民事聲請撤回假扣押強制執行狀、臺灣南投地方
      法院民事執行處通知、委任契約、和解書、同意書、第二
      次查封照片六幀等在卷可稽（各參見外放之臺灣南投地方
      法院九十五年度裁全字第一０七三號聲請假扣押卷及同院
      九十五年度執全字第四五四號假扣押等影卷、偵字第四九
      七四號卷第一一一、一四０、一四一頁）。而俊安藥局於
      九十五年四月十二日向南投縣政府申請核准歇業，註銷所
      領藥局執照及執業執照，再由洪芳亮聘請藥師王鵬瑜擔任
      登記負責人，於同年月十三日向南投縣政府申請在草屯鎮
      ○○街四一四號開設俊安藥局，並發給藥局執照，廖子民
      則於九十五年六月十九日聲請撤銷設於草屯鎮○○街四一
      二號之俊安藥局之營利事業登記等情，亦經證人洪芳亮於
      原審審理時證述明確（見原審卷二第三一六、三一七頁）
      ，並有藥局執照、南投縣政府九十五年四月十三日府授衛
      藥字第09500705190號函、南投縣政府營利事業登記公示
      詳細資料、南投縣政府九十五年九月六日府授衛藥字第09
      501649860號等附卷為憑（見外放之臺灣南投地方法院九
      十五年度執全字第四五四號影卷第一０七、一三二、一三
      三頁），上開各情，堪認屬實，合先予認定。
（二）次查，第二次查封之貨品中，如附表所示之貨品乃由告訴
      人劉秀香出資購入，而為洪芳亮與劉秀香所共有之情，業
      據證人洪芳亮於原審審理時具結證稱：俊安藥局是伊自己
      在經營，直到九十五年六月十三日第一次查封前，伊借用
      劉秀香的支票支付俊安藥局貨款，都是由伊承擔票款，伊
      有紀錄劉秀香所開立用以支付貨款的支票，由伊拿錢給劉
      秀香存入銀行支付貨款支票的票款，俊安藥局的營收是由
      伊在收，由伊結帳；第一次查封後到同年七月十三日第二
      次查封間，俊安藥局就沒有繼續經營，但因之前已經借用
      劉秀香的支票支付貨款，如果沒有繼續經營，就無法清償
      貨款，所以伊去找伊母親賣地，賣了二百多萬元，用以支
      付劉秀香貨款支票的票款及清償伊部分債務，想辦法支付
      貨款再進貨，九十五年七月十三日掛長泓藥局招牌開始，
      長泓藥局由劉秀香負責，劉秀香整理每日進貨帳單及每日
      營收記帳，長泓藥局藥品貨款是用劉秀香的支票支付，貨
      款先以長泓藥局的營收去承擔支付貨款支票的票款，如有
      不足，由劉秀香承擔大部分，有小部分由伊承擔，伊每日
      上班顧店賣藥，也有負責藥品進貨的工作，協助劉秀香經
      營，伊與劉秀香就長泓藥局算是合夥關係，股份一人一半
      ，預定盈餘先解決伊的債務等語綦詳（見原審卷二第三０
      七至三一九、三七六至三八０頁）；而證人王鵬瑜亦於原
      審審理時證稱：當初是洪芳亮聘請伊擔任俊安藥局的藥師
      及負責人，後來伊又擔任長泓藥局負責人一段時間，實際
      上與伊溝通的也是洪芳亮，劉秀香實際上參與長泓藥局，
      大概是在準備成立長泓藥局時，應該是九十五年六月十三
      日第一次查封之後，所以後來劉秀香也有跟伊溝通，當時
      伊的認知是藥品部分有移轉給劉秀香，劉秀香有實際參與
      人事安排、貨物進出、盈餘分配，俊安藥局與長泓藥局伊
      都沒有出資，伊只是所謂營業登記上的負責人，藥局內的
      藥品伊沒有所有權等語明確（見原審卷二第三六七至三七
      五頁），核與證人洪芳亮所稱劉秀香於第一次查封後，有
      實際負責長泓藥局之經營，並承擔進貨款項之情相符。另
      參酌證人即俊安藥局、長泓藥局之藥劑師許健雄於偵訊時
      之證詞：伊剛開始是領洪芳亮的薪水，後來是領劉秀香的
      薪水等語（見偵續字第三三號卷第七九頁）；證人即俊安
      藥局會計許惠閔於偵訊時之證詞：伊有在俊安藥局工作過
      ，應該是做到九十五年七月，是跟洪芳亮領薪水，但劉秀
      香後來接手時，約向劉秀香領了一次薪水等語（見偵續字
      第三三號卷第八十至八一頁）；證人即俊安藥局員工蘇娟
      女於偵訊時之證詞：伊從俊安藥局就開始工作，後來繼續
      在劉秀香的長泓藥局繼續做，後來換老闆孟聖傑後，又打
      通隔間，改名為建和藥局，之前薪水向洪芳亮領，之後是
      劉秀香，查封後有休息半個月，後來再去長泓藥局做等語
      （見偵續字第三三號卷第八一至八二頁），均足以佐證劉
      秀香確實有於第一次查封後實際參與長泓藥局之經營及人
      事事項。再徵以被告於九十五年六月十三日第一次查封時
      ，已載運走相當數量之貨品（可參見外放之臺灣南投地方
      法院九十五年度執全字第四五四號假扣押影卷第十至十八
      頁之查封標的物清單），而證人洪芳亮並證稱俊安藥局於
      第一次查封後即未再營業，其後，案外人蕭聖耀又受被告
      之託，於九十五年六月十四日、同年月十九、二十、二十
      一、二十二日，數度至俊安藥局搬取藥品、商品（見原審
      卷二第三四二頁和解書），而從後續被告另有第二次查封
      之動作，可知被告陸續因查封或私下搬運之俊安藥局貨品
      ，並未能滿足其債權之清償，據此，適足以認定於九十五
      年七月十三日第二次查封前，原俊安藥局內應已無遺存任
      何貨品。況參以本案外放之補充告訴狀（一）所示，告訴
      人劉秀香於第一次查封後，確曾購入相當數量之藥品或商
      品，此有送貨單、估價單、保管單、電子計算機統一發票
      、銷貨單、出貨單、客戶交易明細單、訂單、估價通知單
      （見外放之補充告訴狀(一)卷第三八至四十、四六、八六至
      九八、一四四、一六九至一七二、一七六、一九八至二０
      二、二四二、二四三、二七六、三二０、三二一、三二五
      至三二八、三五九、三七七、三七八、三八０、三八五頁
      ）等附卷可據，則後續洪芳亮將原設於草屯鎮○○街四一
      二、四一四號之俊安藥局店面分隔為二，於門牌號草屯鎮
      ○○街四一四號且更名為長泓藥局內上架之藥品、商品等
      ，堪認係由告訴人劉秀香所出資購入無誤，自應屬告訴人
      劉秀香與洪芳亮所共有。至九十五年七月十三日第二次查
      封時所查封之貨品，除告訴人劉秀香出資所新購入之長泓
      藥局貨品外，另有部分係原俊安藥局舊有存貨之情，業經
      證人即告訴人劉秀香於原審審理時證稱：第一次查封後，
      我們還發生竊盜案，損失龐大，舊的存貨幾乎沒有剩下，
      只有蕭聖耀涉嫌竊盜案有還給我部分舊的藥品，這部分伊
      有清單，後來九十五年七月十三日第二次查封的貨品有九
      成都是伊後來再進貨的等語明確（見原審卷二第三二一頁
      ），並有和解書、貨品點交表各一份附卷為憑（見原審卷
      二第三四二至三四六頁）；因原俊安藥局之舊有存貨應係
      被告林祐瑩或洪芳亮所有（詳如後述），故被告林祐瑩於
      第二次查封時所保管之貨品中，由告訴人劉秀香出資購入
      ，而為劉秀香與洪芳亮所共有之長泓藥局貨品部分，自應
      以第二次查封之貨品中，扣除屬於蕭聖耀返還之原俊安藥
      局存貨後之如附表所示貨品為限。
（三）被告林祐瑩雖否認知悉第二次查封之貨品中有劉秀香所有
      之長泓藥局貨品，辯稱：看不出第二次查封之貨品屬告訴
      人所有云云，辯護人則主張：被告始終認知俊安藥局係洪
      芳亮所經營，被告自是難以預見第二次查封之貨品為告訴
      人所有云云。惟查，告訴人劉秀香於第二次查封後，業於
      九十五年七月十九日向臺灣南投地方法院聲明異議，請求
      撤銷九十五年七月十三日所為之第二次查封，該院民事執
      行處乃於九十五年八月十五日進行調查程序，被告林祐瑩
      於該次調查程序中業已知悉告訴人劉秀香表明其為第二次
      查封之貨品之所有人，且將於十日內提出進貨單據證明，
      被告林祐瑩乃當庭表示同意就告訴人劉秀香提出進貨單據
      證明之部分貨品啟封，臺灣南投地方法院民事執行處法官
      即當庭對被告林祐瑩諭知所查封之動產不准拍賣，告訴人
      劉秀香旋即於九十五年八月二十一日、二十三日、二十五
      日向上開法院提出其支付貨款之支票影本、廠商進貨單據
      影本等證明文件等情，有非訟聲明異議狀、契約書、九十
      五年八月二日民事陳報狀、臺灣南投地方法院九十五年八
      月十五日執行（調查）筆錄、告訴人劉秀香九十五年八月
      二十一日、同年月二十三、二十五日呈報狀暨附件單據在
      卷可稽（見外放之臺灣南投地方法院九十五年度執全字第
      四五四號假扣押影卷第四六至四八、七二至七三、一０五
      、一一二至一二九頁）；再九十五年六月十三日第一次查
      封時，債務人洪芳亮、廖子民均已當場表示俊安藥局負責
      人已變更為第三人王鵬瑜，並非廖子民所有，有第一次查
      封筆錄可參（見外放之臺灣南投地方法院九十五年度執全
      字第四五四號假扣押影卷第九頁），雖因廖子民當時尚未
      撤銷俊安藥局之營利事業登記，被告林祐瑩乃據南投縣政
      府營利事業抄本，主張俊安藥局仍為廖子民所有，而繼續
      進行查封，惟廖子民嗣於九十五年六月十九日即已完成撤
      銷俊安藥局之營利事業登記，此並經告訴人劉秀香於九十
      五年七月十九日提出之非訟聲明異議狀中詳予載明，被告
      林祐瑩復於其就劉秀香上開聲明異議狀所提之陳報狀中敘
      明「四一四號屋內之動產『並非全屬』第三人（即劉秀香
      ）所稱之長泓藥局所有，而為隔離時未搬走之俊安藥局所
      有」，有民事陳報狀可參（見外放之臺灣南投地方法院九
      十五年度執全字第四五四號假扣押影卷第七二至七三頁反
      面），顯見被告林祐瑩斯時確已知悉被告廖子民於九十五
      年七月十三日第二次查封時已非俊安藥局之登記負責人；
      且九十五年七月十三日在掛有長泓藥局招牌之草屯鎮○○
      街四一四號內所查封之藥品，除原屬俊安藥局之舊有存貨
      部分外，其餘貨品確實可能係告訴人劉秀香之長泓藥局所
      有，而與被告廖子民無關。被告林祐瑩明知廖子民僅為原
      俊安藥局之登記負責人，並非俊安藥局之實際負責人，且
      亦非長泓藥局之負責人，復於臺灣南投地方法院假扣押執
      行之調查程序中表示同意就告訴人劉秀香提出進貨單據證
      明之部分貨品啟封，竟於劉秀香已提出相關進貨單據證明
      其為第二次查封貨品之所有人後，在上開法院就告訴人劉
      秀香之聲明異議作成裁定前，於九十五年九月四日和早已
      離職而無處分俊安藥局或長泓藥局貨品權限之廖子民簽立
      內容為廖子民同意將林祐瑩聲請假扣押所查封之藥品貨物
      所有權移轉予林祐瑩之和解書，再於上開法院撤銷查封後
      自行處分查封之貨品，可見被告林祐瑩確已預見告訴人劉
      秀香對如附表所示貨品可能具有所有權，始急於在上開法
      院就劉秀香之聲明異議作成裁定前，即以上開方式處分所
      查封之全部貨品圖利，縱事後法院認定如附表所示之查封
      物品確屬告訴人所有亦在所不論。
（四）又關於同案被告廖子民前於原審準備程序中自承其僅係俊
      安藥局之登記名義負責人，實際負責人及出貨者為洪芳亮
      ，藥局內之商品均為洪芳亮所有，且其於九十五年四月十
      二日即申請歇業，其並無處分藥局物品之權利，而仍與被
      告林祐瑩簽立和解書將查封物品之所有權讓與被告林祐瑩
      ，幫助被告林祐瑩侵占查封之藥品等語明確（見原審卷一
      第四二、一二九頁），因同案被告廖子民並非如附表所示
      遭查封之長泓藥局貨品之所有權人，對上開貨品並無處分
      之權限，是其與被告林祐瑩所簽立內容為將查封物品之所
      有權讓與被告林祐瑩之契約，自不生任何處分如附表所示
      查封貨品之效力，而無從將該貨品所有權移轉予被告林祐
      瑩；惟因被告林祐瑩其後乃據該和解書之內容而自行變賣
      或處分如附表所示查封貨品而加以侵占入己，故應認同案
      被告廖子民身為前俊安藥局之登記負責人，且係假扣押裁
      定及假扣押執行之債務人，其假藉此身分所為上開行為，
      確已對被告林祐瑩之侵占行為提供助力，而幫助被告林祐
      瑩於臺灣南投地方法院撤銷查封後遂行其侵占犯行。公訴
      人認同案被告廖子民與被告林祐瑩間為共同正犯之關係，
      惟如前述，同案廖子民與被告林祐瑩簽立之和解書實際上
      並不生處分如附表所示查封貨品所有權之效力，且該等假
      扣押查封之貨品，於撤銷查封前，僅由被告林祐瑩負責保
      管持有，並係被告林祐瑩於撤銷查封後，易持有為所有而
      加以侵占，而同案被告廖子民原僅係受僱於洪芳亮之藥師
      暨俊安藥局登記負責人，與被告林祐瑩與洪芳亮間之債權
      債務關係並無直接利害關係，且依被告林祐瑩所供，其在
      與被告廖子民簽立和解書後，乃自行變賣或處分其所保管
      之查封貨品（見原審卷一第四三頁），在無證據足證同案
      被告廖子民係基於正犯而非以幫助犯之犯意參與或有其他
      參與侵占之犯罪構成要件行為之情形下，應認其所為係幫
      助犯而非正犯之行為，附此敘明。
（五）至起訴意旨雖認被告林祐瑩所為係涉犯刑法第三百三十六
      條第二項之業務侵占罪嫌。惟按侵占業務上持有物之罪，
      以其所侵占之他人所有物係因執行業務而持有為構成要件
      ，若非因執行業務而基於其他委任關係持有他人所有物，
      即與該罪構成要件不符，祇能以普通侵占論科，最高法院
      二十三年上字第一六二０號著有判例可資參照。查本件被
      告林祐瑩所侵占之如附表所示貨品，乃臺灣南投地方法院
      民事執行處書記官於九十五年七月十三日督同執達員前往
      草屯鎮○○街四一四號執行假扣押查封，並由被告林祐瑩
      出具指封切結書，而將查封之貨品交付債權人即被告林祐
      瑩保管而持有之，有前述九十五年七月十三日查封筆錄暨
      指封切結書可參，並非被告林祐瑩基於任何業務之執行而
      持有之物，揆諸前揭說明，自與刑法第三百三十六條第二
      項之構成要件不符，亦併此說明。
（六）綜上所述，被告林祐瑩上開辯詞均無足採，本件事證明確
      ，被告犯行堪以認定，自應依法論科。
三、核被告林祐瑩所為，係犯刑法第三百三十五條第一項之侵占
    罪；公訴意旨認被告林祐瑩所為係犯刑法第三百三十六條第
    二項之業務侵占罪，容有未洽，業如前述，惟因基本社會事
    實相同，爰依法變更起訴法條。
四、原審認被告事證明確，予以論罪科刑，固非無見，惟因原審
    判決未詳為比對被告侵占之貨品明細，其中如附表編號一一
    七、一三七、一九六、四一五、四二五、四三七部分數量記
    載有誤，附表編號六０四、六０五、六０六部分原審判決則
    漏未登載，爰更正如本判決附表所示。是以本案被告上訴猶
    執前詞否認犯行，雖無理由，然原判決既有上揭可議之處，
    即應由本院將原判決予以撤銷改判，另為適當之判決。爰審
    酌被告林祐瑩因與洪芳亮間有債務糾紛，不知循正當法律程
    序對洪芳亮個人財產求償，在已可預見其因臺灣南投地方法
    院查封交付保管而持有之如附表所示之物可能係告訴人劉秀
    香所有之情形，僅因心有不甘，於撤銷查封之後，未將查封
    物返還於債務人，反勾串無權處分之同案被告廖子民，任意
    加以侵占入己而處分圖利，致告訴人受有財產損害，無視法
    律對交易秩序之維護，行為實非可取，然考量被告與告訴人
    及前夫洪芳亮間因債務糾葛，雙方纏訟多年，本件因一時思
    慮欠周，致為違法行為之犯罪動機及手段，並審酌被告侵占
    之貨品數量及價值、告訴人所受之損害程度暨被告犯後未能
    坦認犯行，態度非佳等一切情狀，量處如主文第二項所示之
    刑，並諭知易科罰金之折算標準。又本件被告林祐瑩之犯罪
    時間，係在九十六年四月二十四日以前，且所犯刑法第三百
    三十五條第一項之侵占罪，非不得減刑之案件，爰依中華民
    國九十六年罪犯減刑條例第二條第一項第三款之規定，減其
    刑期二分之一，並諭知易科罰金之折算標準。
、不另為無罪諭知部分：
一、詐欺部分：
（一）公訴意旨略以：被告林祐瑩意圖為自己不法所有，於九十
      五年五月十八日明知其與洪芳亮、廖子民間之信託關係業
      已終止而不存在，仍以表示上開信託契約仍然有效之不實
      事項檢具該信託契約書及俊安藥局之營業收支明細表，向
      臺灣南投地方法院聲請對廖子民及洪芳亮所有之財產進行
      假扣押，經該院受理後，因審理假扣押聲請係以形式審查
      ，故於形式審查後認該信託關係仍存在（自九十五年一月
      六日起至一０五年一月六日止，共計十年）而陷入錯誤，
      因而以九十五年度裁全字第一０七三號裁定淮以假扣押在
      案，因認被告林祐瑩此部分涉犯刑法第三百三十九條第一
      項之詐欺取財罪嫌等語。
（二）按犯罪事實應依證據認定之，無證據不得認定其犯罪事實
      ；又不能證明被告犯罪者，應諭知無罪之判決，刑事訟訴
      法第一百五十四條第二項、第三百零一條第一項分別定有
      明文。查被告林祐瑩於九十五年五月十八日檢具其分別與
      洪芳亮、廖子民所簽立之信託契約書及俊安藥局之營業收
      支明細表，向臺灣南投地方法院聲請假扣押洪芳亮與廖子
      民即俊安藥局之財產，該院乃於同日裁定被告林祐瑩於提
      出一定金額之擔保後，准許假扣押洪芳亮、廖子民即俊安
      藥局之財產乙情，固經被告林祐瑩坦承不諱，並有民事假
      扣押聲請狀及所附信託契約書二份、元月份營業收支明細
      表等在卷可考（見外放之臺灣南投地方法院九十五年度裁
      全字第一０七三號假扣押影卷）。惟依上開民事假扣押聲
      狀所載，被告林祐瑩係敘明：其與洪芳亮、廖子民定有信
      託契約，委託其自九十五年一月六日至一０五年一月六日
      經營管理位於草屯鎮○○街四一二號之俊安藥局，被告經
      營數日，且債務人洪芳亮、廖子民即俊安藥局向其借款用
      以支應其受託經營該藥局墊付款項所累積之債務後，違反
      契約，阻止其繼續經營管理，乃就債務人洪芳亮、廖子民
      即俊安藥局向其借款部分，請求債務人洪芳亮、廖子民即
      俊安藥局返還等語，是被告林祐瑩於上開聲請狀中據以向
      臺灣南投地方法院聲請假扣押之權利，乃其於經營俊安藥
      局期間因墊付各種款項對債務人洪芳亮、廖子民即俊安藥
      局所生之借款債權，非本於上開信託契約而有所請求，此
      並觀被告林祐瑩於聲請時所檢具之營業收支明細表，乃其
      迄九十五年一月十六日止經營俊安藥局之營業收入及支出
      明細表，並據以核算其分別對債務人洪芳亮、廖子民即俊
      安藥局之借款債權益明。是被告林祐瑩並無表示上開信託
      契約仍然有效而詐欺臺灣南投地方法院准予假扣押之情形
      ，公訴意旨就此之指訴，與被告林祐瑩前揭假扣押聲請意
      旨顯有不符，應屬誤會。
（三）此外，被告林祐瑩於九十五年一月六日分別與洪芳亮、廖
      子民所簽立之信託契約中業已載明「除信託契約屆滿或受
      託人不願管理等兩項行為外，委託人確實不得單獨於期間
      內解除或終止信託」，可知該信託契約之終止條件極為嚴
      格，除非契約期間屆滿（依同契約第四條甲項，係至一０
      五年一月六日止）或受託人即被告林祐瑩表達不願管理之
      意思表示，洪芳亮與被告廖子民並無單方終止權存在。而
      被告林祐瑩於簽立上開信託契約後，固曾於九十五年一月
      十五日傳送內容為「多天思考，還是傳訊息告訴你，第一
      ：以受託人身份：從二日到現在你店裡的收入和支出早已
      是負數，我無力擔任受託之責任，星期一的票據肯定跳票
      。若是想繼續經營只能選擇性的代償廠商已繼續營運反則
      俊安就宣佈倒閉」等語之簡訊予洪芳亮，有上開簡訊內容
      附卷可參（見原審卷一第一七三頁），惟依該簡訊內容，
      被告林祐瑩係對洪芳亮表達受信託處理俊安藥局業務經營
      具有一定困難度，惟並未明確向洪芳亮表示不願管理上開
      藥局，此觀之上開簡訊內容後段略謂「若是想繼續經營..
      .」等提出解決困境方案之文字即屬明確，是被告林祐瑩
      於九十五年一月十五日傳送予洪芳亮之簡訊內容中既未表
      示不願管理該藥局而終止信託契約，且證人洪芳亮於原審
      另案審理時亦證稱：收到上開簡訊後，並未直接與被告確
      認被告林祐瑩是否意欲終止信託契約，僅係其單方認為被
      告林祐瑩有此意願，可能是判斷錯誤等語（見原審卷二第
      二一三頁），可見檢察官所指信託契約已於九十五年一月
      十五日終止等語，亦屬有誤，是被告林祐瑩與洪芳亮、廖
      子民間之信託契約既未經終止，縱認被告林祐瑩乃據此向
      臺灣南投地方法院聲請假扣押裁定，亦難謂有何施用詐術
      致該院陷於錯誤之情。
（四）綜上，被告林祐瑩乃以其於經營俊安藥局期間對債務人洪
      芳亮、廖子民即俊安藥局所生之借款債權向臺灣南投地方
      聲請假扣押，並未主張上開信託契約仍然有效而向該院聲
      請假扣押，且被告林祐瑩與洪芳亮、廖子民間之信託契約
      亦未經終止，難認有何施用詐術致上該法院陷於錯誤之情
      ，被告林祐瑩此部分詐欺犯行自屬不能證明，惟公訴意旨
      認被告林祐瑩此部分詐欺犯行與前揭業經論罪科刑之部分
      有修正前刑法牽連犯之裁判上一罪關係，爰不另為無罪之
      諭知。
二、業務侵占部分：
（一）公訴意旨略以：洪芳亮因與劉秀香間有借款之債權債務關
      係，且洪芳亮因積欠大量債務無力周轉，故於九十五年四
      月七日與劉秀香簽訂契約書，將俊安藥局內之全部生財設
      備及所有之藥品存貨轉讓予劉秀香，嗣後並請廖子民於該
      契約書上簽名確認。被告林祐瑩與廖子民竟意圖為自己不
      法所有，並基於業務侵占之犯意聯絡，於九十五年六月十
      三日由臺灣南投地方法院民事執行處執行人員與被告林祐
      瑩至俊安藥局內，依假扣押裁定指封俊安藥局內之藥品時
      ，劉秀香趕赴該藥局並出示前開契約書，表明其為俊安藥
      局之貨品所有權人，唯被告林祐瑩卻置之不理仍繼續執行
      ，並於查封後將草屯鎮○○街四一二號、四一四號分隔為
      二（草屯鎮○○街四一四號部分由實際負責人劉秀香聘請
      具有醫師資格之王鵬瑜以長泓藥局繼續經營），嗣後廖子
      民遂於九十五年六月十九日離職，繼於九十五年七月十三
      日由被告林祐瑩再次帶同民事執行處人員至草屯鎮○○街
      四一四號現場牆外已經以長泓藥局經營地點再次查封藥品
      ，當時債務人洪芳亮在場亦表示查封之物品為劉秀香所有
      ，惟仍繼續查封執行假扣押，廖子民復於九十五年九月四
      日同意以前開假扣押所扣得俊安藥局之藥品抵償債務而與
      被告林祐瑩達成和解，並由被告林祐瑩於九十五年九月十
      一日向臺灣南投地方法院民事執行處具狀撤回上開假扣押
      之強制執行，該院民事執行處旋於九十五年九月十九日發
      函予被告林祐瑩通知應將上開查封之藥品歸還，被告林祐
      瑩乃除前揭論罪科刑之如附表所示之貨品外，並將其他第
      一次查封及第二次查封之藥品均易持有為所有，加以侵占
      入己。因認被告林祐瑩此部分亦涉犯刑法第三百三十六條
      第二項之業務侵占罪嫌等語。
（二）按犯罪事實應依證據認定之，無證據不得認定其犯罪事實
      ；又不能證明被告犯罪者，應諭知無罪之判決，刑事訟訴
      法第一百五十四條第二項、第三百零一條第一項前段分別
      定有明文。次按告訴人之告訴，係以使被告受刑事訴追為
      目的，是其陳述是否與事實相符，仍應調查其他證據以資
      審認，必被害人所述被害情形，無瑕疵可擊，且就其他方
      面調查，又與事實相符，始足據為有罪判決之基礎；又事
      實之認定，應憑證據，如未能發現相當之證據，或證據不
      足以證明，自不能以推測或擬制之方法，以為裁判之基礎
      ；且認定犯罪事實所憑之證據，無論直接或間接證據，其
      為訴訟上之證明，須達於通常一般之人均不致有懷疑，而
      得確信其為真實之程度者，始得據為有罪之認定，倘其證
      明尚未達到此一程度，而有合理之懷疑存在時，尚難為有
      罪之認定基礎（最高法院五十二年台上字第一三００號判
      例、八十一年度台上字第三五三九號判決、七十六年台上
      字第四九八六號判例意旨參照）。另按刑事訴訟法第一百
      六十一條已於九十一年二月八日修正公佈，修正後同條第
      一項規定：檢察官就被告犯罪事實，應負舉證責任，並指
      出證明之方法。因此，檢察官對於起訴之犯罪事實，應負
      提出證據及說服之實質舉證責任，倘其所提出之證據，不
      足為被告有罪之積極證明，或其闡明之證明方法，無從說
      服法官以形成被告有罪之心證，基於無罪推定之原則，自
      應為被告無罪判決之諭知（最高法院九十二年台上字第一
      二八號判例參照）。
（三）本件公訴人認被告林祐瑩除如附表所示之物外，另對其他
      第一次查封及第二次查封之貨品亦涉有刑法第三百三十六
      條第二項之業務侵占罪嫌，無非以同案被告廖子民之供述
      、證人即告訴人劉秀香之證述、證人洪芳亮、許健雄、許
      惠閔、蘇娟女於偵訊時之證述、洪芳亮與劉秀香所簽立內
      容為洪芳亮將其位於草屯鎮○○街四一二號俊安藥局內全
      部生財設備及所有藥品存貨轉讓予劉秀香之契約書（下稱
      系爭轉讓契約書）、查封筆錄、指封切結書等為其論罪依
      據。然查：
（１）證人即告訴人劉秀香於原審審理時雖證稱：伊與洪芳亮是
      比普通朋友要好一點的關係，但不是男女朋友，洪芳亮常
      常向伊調錢，洪芳亮積欠伊二百十六萬或二百十八萬元，
      因為洪芳亮積欠王林偉、吳美珠、陳建成、洪許養等人錢
      ，但洪芳亮無法還錢，債權人一起討論怎樣讓洪芳亮還錢
      ，當時大家都有工作，都拜託伊管理藥局，等有盈餘分紅
      再還錢給大家，他們只是委託伊代為處理對洪芳亮的債權
      ，實際上王林偉、吳美珠、陳建成、洪許養等人各自的債
      權仍然屬於他們各自所有，並無轉讓債權給伊的意思，簽
      委託書是在九十五年四月七日或四月六日，洪芳亮開立本
      票給伊的日期就是票載日期，系爭轉讓契約書上所載一千
      六百四十萬還有加上洪芳亮積欠王鵬瑜的二百萬元，九十
      五年四月七日當天伊與洪芳亮在藥局的櫃台上拿契約書給
      廖子民看，請他簽名，就是為了要追討洪芳亮欠伊、王鵬
      瑜、王林偉、吳美珠、陳建成、洪許養等人的債務才轉讓
      俊安藥局給伊經營，相關契約書、委託書、本票等文件都
      是真實的，九十五年六月十三日第一次查封時，伊有對當
      時的執行官提出異議，並提出系爭轉讓契約書，但是執行
      官不理伊等語（見原審卷二第三二０至三二四頁），並提
      出系爭轉讓契約書、委託書、本票及廠商名冊、廠商付款
      明細表、支票存根影本、進貨單據為證（見偵字第四九七
      四號卷第第四、七七至八一頁、刑事補充告訴(一)狀）；
      另於九十五年五月二日具狀向臺灣南投地方法院檢察署對
      被告林祐瑩、郭木群、莊志強、魯姓女子等人提出搶奪告
      訴時，並曾檢具系爭轉讓契約書為證（見外放之九十五年
      度他字第四三二號卷第一至五頁）。
（２）惟被告林祐瑩於九十五年一月六日與洪芳亮所簽定之信託
      契約並未終止乙情，業如前述。而洪芳亮於該信託契約中
      既已約定將俊安藥局之經營事業權及所有貨物商品均移轉
      交付予被告林祐瑩，被告林祐瑩並得全權控管、進貨及處
      分商品，九十五年一月六日簽立信託契約時，俊安藥局之
      所有貨品及九十五年一月六日至同年月十五日被告林祐瑩
      經營俊安藥局期間所購入之貨品，即仍應為被告林祐瑩所
      有，是被告林祐瑩就此部分屬於其所有之貨品予以變賣、
      處分，即與侵占犯行無涉。
（３）再洪芳亮與劉秀香所簽立之系爭轉讓契約書係屬通謀虛偽
      意思表示，九十五年六月十三日第一次查封前之俊安藥局
      仍係由洪芳亮自行經營乙情，業據證人洪芳亮於原審審理
      具結明確，證稱：俊安藥局是伊在經營，九十五年四月間
      伊支票跳票，乃借用劉秀香簽發的支票交給藥商，直到九
      十五年六月十三日第一次查封前的票款是由伊承擔，伊有
      紀錄劉秀香所開立用以支付貨款的支票，由伊拿錢給劉秀
      香存入銀行支付貨款支票的票款，俊安藥局的營收是由伊
      在收，由伊結帳，但第一次查封後到同年七月十三日第二
      次查封間，俊安藥局就沒有繼續經營，但因之前已經借用
      劉秀香的支票支付貨款，如果沒有繼續經營，沒有收入，
      就無法清償貨款，所以伊去找伊母親賣地，賣了二百多萬
      用以支付劉秀香貨款支票的票款及清償伊部分債務，想辦
      法支付貨款再進貨，但因仍然不足，才由劉秀香開票，並
      由劉秀香自行承擔票款；因為之前林祐瑩時常到俊安藥局
      搬貨，九十五年四月十三日林祐瑩又帶人來搬貨，伊不讓
      林祐瑩搬，所以與林祐瑩發生爭執，伊與劉秀香商量很久
      ，才決定提出搶奪告訴，是為了九十五年五月二日劉秀香
      要向林祐瑩等人提出搶奪告訴，所以才與劉秀香簽立轉讓
      俊安藥局的契約書，該契約書是倒填日期，是在九十五年
      四月十三日至同年五月二日間簽立，實際上沒有將俊安藥
      局的生財設備及藥品轉讓給劉秀香的意思，但王林偉、吳
      美珠、陳建成、洪許養等人的委託書及伊開立並交給劉秀
      香的三百萬元本票都是在第一次查封後才簽訂的等語甚詳
      （見原審卷一第三０七至三一九、三七六至三八一頁）；
      證人洪芳亮上述簽立系爭轉讓契約之時間亦與同案被告廖
      子民供稱其係於九十五年四月底始經通知返回俊安藥局在
      系爭轉讓契約上簽名確認等語相符（見偵續字第三三號卷
      第二三頁、外放之九十五年度他字第四三二號影卷第四四
      、四五頁），而證人郭木群、莊志強於警詢時並均證稱洪
      芳亮於九十五年四月十三日並未曾表示俊安藥局已轉讓給
      劉秀香等語明確（見外放之九十五年度他字第四三二號影
      卷第三七、五五頁）。
（４）又證人王鵬瑜於原審審理時亦否認有將其對洪芳亮之債權
      委由劉秀香處理之情，並證稱：劉秀香實際參與的藥局是
      「長泓藥局」，在長泓藥局掛牌經營之後，藥局的經營主
      體才變為劉秀香，但洪芳亮也有協助經營，洪芳亮跟伊提
      到要將藥局所有權轉讓給劉秀香應該是在二次查封之間等
      語明確（見原審卷一第三六七至三七五頁）；而依證人許
      健雄、蘇娟女於偵訊時之證述，渠等提及劉秀香經營藥局
      時期時，均稱係長泓藥局（見偵續字第三三號卷第七九至
      八一頁），證人許惠閔並證稱其任職到九十五年七月，係
      後來劉秀香接手時，有向劉秀香領過一次薪水（見偵續字
      第三三號卷第八十、八一頁），亦可見證人許惠閔應係於
      九十五年六、七月間最後一次領薪水時，始向劉秀香支領
      ，均足以佐證證人洪芳亮於原審審理時證稱劉秀香乃於九
      十五年六月十三日第一次查封後設立長泓藥局時，始參實
      際參與長泓藥局之經營乙節，應堪採信，是劉秀香所證其
      自九十五年四月七日與洪芳亮簽立系爭轉讓契約後，即接
      手經營俊安藥局乙情，當無足採信。
（５）且證人即第一次查封時到場之書記官王榮煌於原審審理時
      證稱：伊到現場時，洪芳亮有提出異議，他提出登記資料
      ，當場主張俊安藥局變更為王鵬瑜所有，伊不記得劉秀香
      有向其提出任何主張或異議，都是洪芳亮向伊表示意見，
      洪芳亮沒有向伊表示俊安藥局的藥品是屬於劉秀香所有等
      語明確（見原審卷二第三六二至三六五頁）；而觀諸上開
      九十五年六月十三日之查封筆錄所示，亦確實僅記載洪芳
      亮表示俊安藥局為王鵬瑜所有，並無表示俊安藥局已轉讓
      予劉秀香之主張。又劉秀香實際上係於第二次查封後之九
      十五年七月十九日始向臺灣南投地方法院聲明異議，且聲
      明異議之內容係請求撤銷九十五年七月十三日之查封（即
      第二次查封），並未請求撤銷第一次查封之結果。
（６）另參以證人劉秀香自承其在九十五年四月之前毫無經營藥
      局之經驗，並證稱：因為伊不懂，廖子民與洪芳亮說他們
      會教伊，受讓俊安藥局後，伊不懂的地方會向洪芳亮請教
      ，撤理撤銷工商登記及歇業的事情是洪芳亮及廖子民去辦
      理，渠等被查封不能營業，但貨款仍要支付，所以洪芳亮
      請他母親賣地幫忙支付貨款，因為洪芳亮要還伊支票的貨
      款等語（見原審卷二第三二五、三二九、三三０頁）。證
      人劉秀香既自稱與洪芳亮僅為比普通朋友要好一點的關係
      ，復自承前無經營藥局之經驗，洪芳亮之母洪許養於此情
      形下竟願意簽立委託書，表示願意將對其子洪芳亮之債權
      全數讓與劉秀香，其真實性已有可疑；且若洪芳亮在第一
      次查封前確實已將俊安藥局轉讓予劉秀香，劉秀香即應自
      負俊安藥局之盈虧，自行負擔其用以支付俊安藥局貨款支
      票之票款，何須再由洪芳亮請其母出售土地後，以賣地所
      得價金「還」劉秀香用以支付貨款之支票票款？由此益徵
      證人洪芳亮證稱於第一次查封前其僅係向劉秀香借用支票
      支付貨款，但該用以支付貨款之支票票款係由其承擔給付
      乙情，應屬實在。
（７）而被告林祐瑩確實對洪芳亮有借款債權乙情，業據證人洪
      芳亮於臺灣南投地方法院民事庭審理中自認，並經該院以
      九十五年度訴字第三一一號判決命洪芳亮應給付被告林祐
      瑩二百七十七萬九千六百四十六元暨法定利息確定，有上
      開民事判決、民事裁定、民事判決確定證明書各一份附卷
      可稽（見原審卷一第六四至六六頁）。且洪芳亮之債權人
      郭木群將債權讓與被告林祐瑩，洪芳亮乃與郭木群簽立「
      債權讓與及間接清償協議書」，同意被告林祐瑩於九十五
      年年底前，以搬取洪芳亮藥局之貨品以為抵充清償之情，
      亦據證人郭木群、劉秀香於檢察事務官詢問時證述屬實（
      見偵字第四九七四號卷第一五０、一五三頁），並有上開
      協議書一紙在卷可參（同見上開偵查卷第一六九頁），是
      被告林祐瑩基於其對洪芳亮之債權，就其所保管之查封貨
      品中，屬於洪芳亮所有之部分（即洪芳亮於九十五年一月
      十六日以後至同年六月十三日前，再自行出資購入之貨品
      ）自行處分，以抵償洪芳亮所積欠之債務，亦難認有何為
      自己不法所有之意圖。
（８）綜上所述，公訴人所持論據僅足以證明被告林祐瑩確有與
      被告廖子民簽立和解書，復處分其所保管而持有之第一次
      查封及第二次查封貨品之行為，惟因其所保管而持有之第
      一次查封及第二次查封貨品，除前揭論罪科刑之如附表所
      示之貨品，其餘貨品（包含第二次查封時，一併查封之蕭
      聖耀所返還原俊安藥局貨品部分）或為被告林祐瑩所有，
      或為被告林祐瑩之債務人洪芳亮所有，被告林祐瑩自行處
      分其所有物，或處分其債務人洪芳亮之所有物以抵償債權
      ，均與侵占罪之構成要件有別。此外，本院復查無其他積
      極證據足資證明被告有公訴意旨所指之業務侵占犯行，揆
      諸首揭法律規定及判例意旨，此部分既不足為被告有罪之
      積極證明，基於無罪推定之原則，原應為被告無罪判決之
      諭知，惟公訴人認被告此部分犯行與前揭業經論罪科刑部
      分有刑法修正前連續犯之裁判上一罪關係，爰不另為無罪
      之諭知。
據上論結，應依刑事訴訟法第三百六十九條第一項前段、第三百
六十四條、第二百九十九條第一項前段、第三百條，刑法第三百
三十五條第一項、第四十一條第一項前段，刑法施行法第一條之
一第一項、第二項前段，中華民國九十六年罪犯減刑條例第二條
第一項第三款、第七條、第九條，判決如主文。
本案經檢察官徐松奎到庭執行職務。
中    華    民    國   100    年    6     月    29    日
            刑事第七庭    審判長法  官  林  榮  龍
                                法  官  黃  仁  松
                                法  官  王  義  閔
上列正本證明與原本無異。
不得上訴。
                                書記官  王  麗  珍
中    華    民    國   100    年    6     月    29    日
 附表：
┌──┬───────────────┬───┬───┬───────┬─────────┐
│編號│      物   品   名   稱       │ 單位 │ 數量 │   索  引     │  備  註          │
├──┼───────────────┼───┼───┼───────┼─────────┤
│1   │  好奇超優型紙尿褲（M、30片） │包    │3     │執全影卷P26   │                  │
├──┼───────────────┼───┼───┼───────┼─────────┤
│2   │  添寧長效型看護墊（L、8片）  │包    │5     │執全影卷P26   │                  │
├──┼───────────────┼───┼───┼───────┼─────────┤
│3   │  幫寶適（M、64片）           │包    │1     │執全影卷P26   │                  │
├──┼───────────────┼───┼───┼───────┼─────────┤
│4   │  活潑寶寶（S、46片）         │包    │1     │執全影卷P26   │                  │
├──┼───────────────┼───┼───┼───────┼─────────┤
│5   │  滿意寶寶（S、63片）         │包    │1     │執全影卷P26   │                  │
├──┼───────────────┼───┼───┼───────┼─────────┤
│6   │  滿意寶寶（天生柔嫩）        │包    │2     │執全影卷P26   │                  │
│    │  （XL、36片）                │      │      │              │                  │
├──┼───────────────┼───┼───┼───────┼─────────┤
│7   │  滿意寶寶（天生柔嫩）        │包    │2     │執全影卷P26   │                  │
│    │  （新生兒用、36片）          │      │      │              │                  │
├──┼───────────────┼───┼───┼───────┼─────────┤
│8   │滿意寶寶（天生柔嫩、S 、34片）│包    │3     │執全影卷P26   │                  │
├──┼───────────────┼───┼───┼───────┼─────────┤
│9   │  怡親寶（M、54片）           │包    │4     │執全影卷P26   │                  │
├──┼───────────────┼───┼───┼───────┼─────────┤
│10  │  金貝貝（M、36片）           │包    │2     │執全影卷P26   │                  │
├──┼───────────────┼───┼───┼───────┼─────────┤
│11  │  妙而舒（L、48片）           │包    │1     │執全影卷P26   │                  │
├──┼───────────────┼───┼───┼───────┼─────────┤
│12  │  妙而舒（XL、40片）          │包    │2     │執全影卷P26   │                  │
├──┼───────────────┼───┼───┼───────┼─────────┤
│13  │  妙而舒（妙兒褲）（XL、30片）│包    │1     │執全影卷P26   │                  │
├──┼───────────────┼───┼───┼───────┼─────────┤
│14  │  妙而舒（XL、36片）          │包    │1     │執全影卷P26   │                  │
├──┼───────────────┼───┼───┼───────┼─────────┤
│15  │  噓噓樂（L、54片）           │包    │1     │執全影卷P26   │                  │
├──┼───────────────┼───┼───┼───────┼─────────┤
│16  │  滿意寶寶活潑寶寶（XL、30片）│包    │1     │執全影卷P27   │                  │
├──┼───────────────┼───┼───┼───────┼─────────┤
│17  │  幫寶適（S、76片）           │包    │1     │執全影卷P27   │                  │
├──┼───────────────┼───┼───┼───────┼─────────┤
│18  │  安爽成人紙尿褲（M、10片）   │包    │2     │執全影卷P27   │                  │
├──┼───────────────┼───┼───┼───────┼─────────┤
│19  │  普拿疼优胃錠（10錠）        │盒    │4     │執全影卷P36   │                  │
├──┼───────────────┼───┼───┼───────┼─────────┤
│20  │  全新媚可妮軟膠囊（60入）    │盒    │2     │執全影卷P27背 │                  │
├──┼───────────────┼───┼───┼───────┼─────────┤
│21  │  美思夢胎盤素（60）入        │盒    │4     │執全影卷P27背 │                  │
├──┼───────────────┼───┼───┼───────┼─────────┤
│22  │  美商威而柔（1ml*8包）       │盒    │5     │執全影卷P27背 │                  │
├──┼───────────────┼───┼───┼───────┼─────────┤
│23  │  奈米水解膠原蛋白（100g）    │盒    │3     │執全影卷P27背 │                  │
├──┼───────────────┼───┼───┼───────┼─────────┤
│24  │  美國植激素膠囊（30入）      │盒    │2     │執全影卷P27背 │                  │
├──┼───────────────┼───┼───┼───────┼─────────┤
│25  │  宜維娜錠（10*21）           │盒    │2     │執全影卷P27背 │                  │
├──┼───────────────┼───┼───┼───────┼─────────┤
│26  │  宜維娜錠（10*21）           │排    │4     │執全影卷P27背 │                  │
├──┼───────────────┼───┼───┼───────┼─────────┤
│27  │  先靈悅己（21入）            │盒    │1     │執全影卷P27背 │                  │
├──┼───────────────┼───┼───┼───────┼─────────┤
│28  │  克妊滿錠（21入）            │盒    │1     │執全影卷P27背 │                  │
├──┼───────────────┼───┼───┼───────┼─────────┤
│29  │  樂定偶（21錠）              │盒    │4     │執全影卷P27背 │                  │
├──┼───────────────┼───┼───┼───────┼─────────┤
│30  │  欣無妊糖衣錠（21入）        │盒    │4     │執全影卷P27背 │                  │
├──┼───────────────┼───┼───┼───────┼─────────┤
│31  │  祈麗安錠（21入）            │盒    │4     │執全影卷P27背 │                  │
├──┼───────────────┼───┼───┼───────┼─────────┤
│32  │  美適儂錠（21入）            │盒    │3     │執全影卷P27背 │                  │
├──┼───────────────┼───┼───┼───────┼─────────┤
│33  │  母扶樂錠（21入）            │盒    │4     │執全影卷P27背 │                  │
├──┼───────────────┼───┼───┼───────┼─────────┤
│34  │  奈米珍珠粉（200入）         │盒    │1     │執全影卷P27背 │                  │
├──┼───────────────┼───┼───┼───────┼─────────┤
│35  │  友露安600ml                 │盒    │32    │執全影卷P28   │                  │
├──┼───────────────┼───┼───┼───────┼─────────┤
│36  │  老身感冒液60ml              │盒    │71    │執全影卷P28   │                  │
├──┼───────────────┼───┼───┼───────┼─────────┤
│37  │  抗痛寧60ml                  │盒    │25    │執全影卷P28   │                  │
├──┼───────────────┼───┼───┼───────┼─────────┤
│38  │  冠安感冒液60ml              │盒    │55    │執全影卷P28   │                  │
├──┼───────────────┼───┼───┼───────┼─────────┤
│39  │  冠安感冒液90ml              │盒    │58    │執全影卷P28   │                  │
├──┼───────────────┼───┼───┼───────┼─────────┤
│40  │  國安感冒液60ml              │盒    │56    │執全影卷P28   │                  │
├──┼───────────────┼───┼───┼───────┼─────────┤
│41  │  中一陣風感冒液60ml          │盒    │60    │執全影卷P28   │                  │
├──┼───────────────┼───┼───┼───────┼─────────┤
│42  │  安速風達感冒液60ml          │盒    │61    │執全影卷P28   │                  │
├──┼───────────────┼───┼───┼───────┼─────────┤
│43  │  木村中藥感冒液60ml          │盒    │57    │執全影卷P28   │                  │
├──┼───────────────┼───┼───┼───────┼─────────┤
│44  │  厚生感冒液60ml              │盒    │21    │執全影卷P28   │                  │
├──┼───────────────┼───┼───┼───────┼─────────┤
│45  │  風熱友感冒液60ml            │盒    │64    │執全影卷P28   │                  │
├──┼───────────────┼───┼───┼───────┼─────────┤
│46  │  傷風友感冒液60ml            │盒    │46    │執全影卷P28   │                  │
├──┼───────────────┼───┼───┼───────┼─────────┤
│47  │  克風邪感冒液60ml            │盒    │64    │執全影卷P28   │                  │
├──┼───────────────┼───┼───┼───────┼─────────┤
│48  │  免嗽感冒液60ml              │盒    │60    │執全影卷P28   │                  │
├──┼───────────────┼───┼───┼───────┼─────────┤
│49  │  理傷風感冒液60ml            │盒    │96    │執全影卷P28   │                  │
├──┼───────────────┼───┼───┼───────┼─────────┤
│50  │  萬根感冒內服液60ml          │盒    │125   │執全影卷P28   │                  │
├──┼───────────────┼───┼───┼───────┼─────────┤
│51  │  抗痛寧60ml                  │盒    │18    │執全影卷P28背 │                  │
├──┼───────────────┼───┼───┼───────┼─────────┤
│52  │  厚生中藥感冒液60ml          │盒    │120   │執全影卷P28背 │                  │
├──┼───────────────┼───┼───┼───────┼─────────┤
│53  │  風友安中藥感液60ml          │盒    │88    │執全影卷P28背 │                  │
├──┼───────────────┼───┼───┼───────┼─────────┤
│54  │  德國蜂蜜牛奶面霜250ml       │盒    │4     │執全影卷P28背 │                  │
├──┼───────────────┼───┼───┼───────┼─────────┤
│55  │  檸檬香冷敷脫毛膏270g        │盒`   │2     │執全影卷P28背 │                  │
├──┼───────────────┼───┼───┼───────┼─────────┤
│56  │  KALEA除毛凝露100ml          │盒    │1     │執全影卷P28背 │                  │
├──┼───────────────┼───┼───┼───────┼─────────┤
│57  │  伏得芬噴露劑30ml            │盒    │2     │執全影卷P28背 │                  │
├──┼───────────────┼───┼───┼───────┼─────────┤
│58  │  杏輝治汗藥止汗殺菌液30ml    │盒    │4     │執全影卷P28背 │                  │
├──┼───────────────┼───┼───┼───────┼─────────┤
│59  │  金吉兒3.8陰道長效潔潤凝7支  │盒    │1     │執全影卷P28背 │                  │
├──┼───────────────┼───┼───┼───────┼─────────┤
│60  │  杏輝潔善液180ml             │盒    │1     │執全影卷P28背 │                  │
├──┼───────────────┼───┼───┼───────┼─────────┤
│61  │  賽吉兒菁萃柔嫩乳霜30ml      │瓶    │1     │執全影卷P28背 │                  │
├──┼───────────────┼───┼───┼───────┼─────────┤
│62  │  賽吉兒菁萃柔嫩乳霜（加強型）│瓶    │2     │執全影卷P28背 │                  │
│    │  30ml                        │      │      │              │                  │
├──┼───────────────┼───┼───┼───────┼─────────┤
│63  │  賽吉兒菁萃柔嫩乳霜（加強型）│瓶    │1     │執全影卷P28背 │                  │
│    │  100ml                       │      │      │              │                  │
├──┼───────────────┼───┼───┼───────┼─────────┤
│64  │  賽吉兒菁萃婦潔凝露250ml     │盒    │2     │執全影卷P28背 │                  │
├──┼───────────────┼───┼───┼───────┼─────────┤
│65  │  舒爽美精萃露150ml           │盒    │1     │執全影卷P28背 │                  │
├──┼───────────────┼───┼───┼───────┼─────────┤
│66  │  杏輝潔善液360ml             │盒    │1     │執全影卷P29   │                  │
├──┼───────────────┼───┼───┼───────┼─────────┤
│67  │  施巴衛生護潔200ml           │盒    │7     │執全影卷P29   │                  │
├──┼───────────────┼───┼───┼───────┼─────────┤
│68  │賽吉兒菁萃潔浴凝露沐浴乳100ml │盒    │2     │執全影卷P29   │                  │
├──┼───────────────┼───┼───┼───────┼─────────┤
│69  │  賽吉兒菁萃潔膚BAR100g       │盒    │1     │執全影卷P29   │                  │
├──┼───────────────┼───┼───┼───────┼─────────┤
│70  │  婦潔液30ml                  │盒    │2     │執全影卷P29   │                  │
├──┼───────────────┼───┼───┼───────┼─────────┤
│71  │  柔美濃縮洗液                │盒    │2     │執全影卷P29   │                  │
├──┼───────────────┼───┼───┼───────┼─────────┤
│72  │  惠潔生理灌洗器組            │組    │1     │執全影卷P29   │                  │
├──┼───────────────┼───┼───┼───────┼─────────┤
│73  │  洗汝潔乳酸濃縮殺菌液組      │組    │3     │執全影卷P29   │                  │
├──┼───────────────┼───┼───┼───────┼─────────┤
│74  │  杏輝愛麗霜100g              │盒    │7     │執全影卷P29   │                  │
├──┼───────────────┼───┼───┼───────┼─────────┤
│75  │  天然柔魯滋養霜18g           │盒    │7     │執全影卷P29   │                  │
├──┼───────────────┼───┼───┼───────┼─────────┤
│76  │  天然柔脂滋養霜2盎司         │罐    │1     │執全影卷P29   │                  │
├──┼───────────────┼───┼───┼───────┼─────────┤
│77  │  杏輝杏化潤柔滋霜30g         │盒    │12    │執全影卷P29   │                  │
├──┼───────────────┼───┼───┼───────┼─────────┤
│78  │  優姿腳跟龜裂膏50G           │盒    │1     │執全影卷P29   │                  │
├──┼───────────────┼───┼───┼───────┼─────────┤
│79  │  天味地黃丸（360粒/盒）      │盒    │2     │執全影卷P41背 │                  │
├──┼───────────────┼───┼───┼───────┼─────────┤
│80  │  水凝護手潤膚50g             │盒    │2     │執全影卷P29   │                  │
├──┼───────────────┼───┼───┼───────┼─────────┤
│81  │  水凝護手潤膚250g            │盒    │2     │執全影卷P29   │                  │
├──┼───────────────┼───┼───┼───────┼─────────┤
│82  │  人生近江護膚乳膏200ml       │盒    │1     │執全影卷P29背 │                  │
├──┼───────────────┼───┼───┼───────┼─────────┤
│83  │  漁人潤腸丸（360粒/盒）      │盒    │1     │執全影卷P41背 │                  │
├──┼───────────────┼───┼───┼───────┼─────────┤
│84  │  魔幻保濕滋潤凝露30ml        │盒    │1     │執全影卷P29背 │                  │
├──┼───────────────┼───┼───┼───────┼─────────┤
│85  │  水之肌化妝水30ml            │盒    │4     │執全影卷P29背 │                  │
├──┼───────────────┼───┼───┼───────┼─────────┤
│86  │  露得清細白保濕液200ml       │盒    │1     │執全影卷P29背 │                  │
├──┼───────────────┼───┼───┼───────┼─────────┤
│87  │  茵格妮MLE水膜精華修護65ml   │罐    │2     │執全影卷P29背 │                  │
├──┼───────────────┼───┼───┼───────┼─────────┤
│88  │福祿壽良心肝樂膠囊（150粒/盒）│盒    │7     │執全影卷P41背 │                  │
├──┼───────────────┼───┼───┼───────┼─────────┤
│89  │  茵格妮MLE水膜精華修護300ml  │瓶    │2     │執全影卷P29背 │                  │
├──┼───────────────┼───┼───┼───────┼─────────┤
│90  │  杏輝麗陽SPF40 防曬乳90g     │條    │5     │執全影卷P29背 │                  │
├──┼───────────────┼───┼───┼───────┼─────────┤
│91  │  茵格妮MLE水膜潤膚乳120ml    │盒    │1     │執全影卷P29背 │                  │
├──┼───────────────┼───┼───┼───────┼─────────┤
│92  │  菲蘇得美SPF15（35g）        │條    │2     │執全影卷P29背 │                  │
├──┼───────────────┼───┼───┼───────┼─────────┤
│93  │  福祿壽保眼光明（150粒/盒）  │盒    │2     │執全影卷P41背 │                  │
├──┼───────────────┼───┼───┼───────┼─────────┤
│94  │  杏輝麗陽隔離防曬乳液35g     │盒    │2     │執全影卷P29背 │                  │
├──┼───────────────┼───┼───┼───────┼─────────┤
│95  │  ABR防曬霜SPF60（50ml）      │盒    │5     │執全影卷P29背 │                  │
├──┼───────────────┼───┼───┼───────┼─────────┤
│96  │  美胸乳霜35ml                │組    │3     │執全影卷P29背 │                  │
├──┼───────────────┼───┼───┼───────┼─────────┤
│97  │  左旋C潤白膠原面膜（6片裝）  │盒    │2     │執全影卷P29背 │                  │
├──┼───────────────┼───┼───┼───────┼─────────┤
│98  │  蘭韻化妝棉（180片）         │盒    │2     │執全影卷P29背 │                  │
├──┼───────────────┼───┼───┼───────┼─────────┤
│99  │  Bell水亮膠原蛋白眼膜（5入） │盒    │1     │執全影卷P29背 │                  │
├──┼───────────────┼───┼───┼───────┼─────────┤
│100 │  福祿壽清血膠囊（150粒/盒）  │盒    │2     │執全影卷P41背 │                  │
├──┼───────────────┼───┼───┼───────┼─────────┤
│101 │  Bell異黃酮素（30入）        │盒    │1     │執全影卷P30   │                  │
├──┼───────────────┼───┼───┼───────┼─────────┤
│102 │  Bell左旋C保濕面膜（5入）    │盒    │1     │執全影卷P30   │                  │
├──┼───────────────┼───┼───┼───────┼─────────┤
│103 │  福祿壽膀胱膠囊（150粒/盒）  │盒    │4     │執全影卷P41背 │                  │
├──┼───────────────┼───┼───┼───────┼─────────┤
│104 │  Bell甘草淨化抗敏面膜（3入） │盒    │1     │執全影卷P30   │                  │
├──┼───────────────┼───┼───┼───────┼─────────┤
│105 │  Bell黃苓舒緩眼膜（3入）     │盒    │1     │執全影卷P30   │                  │
├──┼───────────────┼───┼───┼───────┼─────────┤
│106 │福祿壽神農百草膠囊（150粒/盒）│盒    │2     │執全影卷P41背 │                  │
├──┼───────────────┼───┼───┼───────┼─────────┤
│107 │  Bell菩提控油清爽膜（3入）   │盒    │1     │執全影卷P30   │                  │
├──┼───────────────┼───┼───┼───────┼─────────┤
│108 │Bell氨基酸活氧賦活面膜（5 入）│盒    │1     │執全影卷P30   │                  │
├──┼───────────────┼───┼───┼───────┼─────────┤
│109 │  魚人八味地黃丸（600g/罐）   │罐    │3     │執全影卷P41背 │                  │
├──┼───────────────┼───┼───┼───────┼─────────┤
│110 │  活力適草本酵素飲品（16入）  │組    │6     │執全影卷P30   │                  │
├──┼───────────────┼───┼───┼───────┼─────────┤
│111 │  舒麗窈窕環保茶（40入）      │包    │1     │執全影卷P30   │                  │
├──┼───────────────┼───┼───┼───────┼─────────┤
│112 │  地球村婦補丸（600粒/盒）    │盒    │9     │執全影卷P41背 │                  │
├──┼───────────────┼───┼───┼───────┼─────────┤
│113 │  S-plan塑體巧克力（20入）    │盒    │3     │執全影卷P30   │                  │
├──┼───────────────┼───┼───┼───────┼─────────┤
│114 │地球村看天下明目丸（600粒/盒）│盒    │1     │執全影卷P41背 │                  │
├──┼───────────────┼───┼───┼───────┼─────────┤
│115 │  肋美斯通軟膠囊（30入）      │盒    │3     │執全影卷P30   │                  │
├──┼───────────────┼───┼───┼───────┼─────────┤
│116 │  加味生化湯+四物湯茶包10組   │組    │9     │執全影卷P30   │                  │
├──┼───────────────┼───┼───┼───────┼─────────┤
│117 │地球村男女快樂丸（600粒/盒）  │盒    │3     │執全影卷P41背 │                  │
├──┼───────────────┼───┼───┼───────┼─────────┤
│118 │  台灣三帆健嗽散（25g）       │盒    │32    │執全影卷P30   │                  │
├──┼───────────────┼───┼───┼───────┼─────────┤
│119 │  三帆舒喉爽消炎散（6g）      │盒    │32    │執全影卷P30   │                  │
├──┼───────────────┼───┼───┼───────┼─────────┤
│120 │  津爽喉散5g                  │盒    │11    │執全影卷P30   │                  │
├──┼───────────────┼───┼───┼───────┼─────────┤
│121 │POSUNY(強力保聖寧膠囊)30cap盒 │盒    │2     │執全影卷P41背 │                  │
├──┼───────────────┼───┼───┼───────┼─────────┤
│122 │  廣東咳速停10g               │盒    │5     │執全影卷P30   │                  │
├──┼───────────────┼───┼───┼───────┼─────────┤
│123 │  新嗽散25g                   │盒    │6     │執全影卷P30背 │原查封8盒，扣除蕭 │
│    │                              │      │      │              │聖耀返還之原俊安藥│
│    │                              │      │      │              │局存貨2盒         │
├──┼───────────────┼───┼───┼───────┼─────────┤
│124 │  新嗽散50g                   │盒    │11    │執全影卷P30背 │                  │
├──┼───────────────┼───┼───┼───────┼─────────┤
│125 │  Walecon80cap/盒(衛立康)     │盒    │2     │執全影卷P41背 │                  │
├──┼───────────────┼───┼───┼───────┼─────────┤
│126 │  人生白露丸120入             │盒    │8     │執全影卷P30背 │                  │
├──┼───────────────┼───┼───┼───────┼─────────┤
│127 │  人生白露丸500入             │盒    │3     │執全影卷P30背 │                  │
├──┼───────────────┼───┼───┼───────┼─────────┤
│128 │  極品正露丸160入             │盒    │11    │執全影卷P30背 │原查封13盒，扣除蕭│
│    │                              │      │      │              │聖耀返還之原俊安藥│
│    │                              │      │      │              │局存貨2盒         │
├──┼───────────────┼───┼───┼───────┼─────────┤
│129 │  極品正露丸510入             │盒    │6     │執全影卷P30背 │原查封9盒，扣除蕭 │
│    │                              │      │      │              │聖耀返還之原俊安藥│
│    │                              │      │      │              │局存貨3盒         │
├──┼───────────────┼───┼───┼───────┼─────────┤
│130 │  大幸正露丸200入             │盒    │2     │執全影卷P30背 │                  │
├──┼───────────────┼───┼───┼───────┼─────────┤
│131 │  地球村消痔丸（320粒/盒）    │盒    │1     │執全影卷P41背 │                  │
├──┼───────────────┼───┼───┼───────┼─────────┤
│132 │  德山加味化痰湯濃縮散80g     │盒    │3     │執全影卷P30背 │                  │
├──┼───────────────┼───┼───┼───────┼─────────┤
│133 │  健肺鎮嗽散2g                │盒    │6     │執全影卷P30背 │                  │
├──┼───────────────┼───┼───┼───────┼─────────┤
│134 │  三帆保肝寧（160粒/盒）      │盒    │6     │執全影卷P41背 │                  │
├──┼───────────────┼───┼───┼───────┼─────────┤
│135 │  漁人寧嗽化痰散40g           │盒    │3     │執全影卷P30背 │原查封7盒，扣除蕭 │
│    │                              │      │      │              │聖耀返還之原俊安藥│
│    │                              │      │      │              │局存貨4盒         │
├──┼───────────────┼───┼───┼───────┼─────────┤
│136 │  生春加味寧嗽化痰散35g       │盒    │17    │執全影卷P30背 │                  │
├──┼───────────────┼───┼───┼───────┼─────────┤
│137 │  生春加味寧嗽化痰散60g       │盒    │5     │執全影卷P30背 │原查封9盒，扣除蕭 │
│    │                              │      │      │              │聖耀返還之原俊安藥│
│    │                              │      │      │              │局存貨4盒         │
├──┼───────────────┼───┼───┼───────┼─────────┤
│138 │  清肺化痰散180g              │盒    │6     │執全影卷P30背 │                  │
├──┼───────────────┼───┼───┼───────┼─────────┤
│139 │  清肺化痰散90g               │盒    │4     │執全影卷P30背 │                  │
├──┼───────────────┼───┼───┼───────┼─────────┤
│140 │  嬌生嬰兒護膚柔濕巾80片 ( 盒 │盒    │3     │執全影卷P42   │                  │
├──┼───────────────┼───┼───┼───────┼─────────┤
│141 │  三帆人參婦女丸300入         │盒    │3     │執全影卷P30背 │                  │
├──┼───────────────┼───┼───┼───────┼─────────┤
│142 │  嬌生嬰兒護膚柔濕巾80片 ( 袋 │包    │9     │執全影卷P42   │                  │
│    │  裝)                         │      │      │              │                  │
├──┼───────────────┼───┼───┼───────┼─────────┤
│143 │  喜多嬰兒柔溼巾80片超厚型 (  │盒    │2     │執全影卷P42   │                  │
│    │  盒)                         │      │      │              │                  │
├──┼───────────────┼───┼───┼───────┼─────────┤
│144 │  喜多嬰兒柔濕巾80片超厚型4包 │包    │3     │執全影卷P42   │                  │
│    │  入 (袋)                     │      │      │              │                  │
├──┼───────────────┼───┼───┼───────┼─────────┤
│145 │  黃蓮解毒丸300入             │盒    │3     │執全影卷P31   │                  │
├──┼───────────────┼───┼───┼───────┼─────────┤
│146 │  蔘茸百補丸300入             │盒    │3     │執全影卷P31   │                  │
├──┼───────────────┼───┼───┼───────┼─────────┤
│147 │  三帆健腦丸300入             │盒    │3     │執全影卷P31   │                  │
├──┼───────────────┼───┼───┼───────┼─────────┤
│148 │  鼻舒丸360入                 │盒    │1     │執全影卷P31   │                  │
├──┼───────────────┼───┼───┼───────┼─────────┤
│149 │ 喜多嬰兒柔溼巾80片超厚型單包 │包    │7     │執全影卷P42   │                  │
│    │  (袋)                        │      │      │              │                  │
├──┼───────────────┼───┼───┼───────┼─────────┤
│150 │  痛濕去風丸300入             │盒    │3     │執全影卷P31   │                  │
├──┼───────────────┼───┼───┼───────┼─────────┤
│151 │  上光明目丸300入             │盒    │3     │執全影卷P31   │                  │
├──┼───────────────┼───┼───┼───────┼─────────┤
│152 │  杞菊地黃丸360入             │盒    │2     │執全影卷P31   │                  │
├──┼───────────────┼───┼───┼───────┼─────────┤
│153 │  貝恩嬰兒護膚柔濕巾(3包裝)   │包    │6     │執全影卷P42   │                  │
├──┼───────────────┼───┼───┼───────┼─────────┤
│154 │  福祿壽寧嗽化痰散60g         │盒    │2     │執全影卷P31   │                  │
├──┼───────────────┼───┼───┼───────┼─────────┤
│155 │  美吾髮護髮染髮霜04          │盒    │2     │執全影卷P42   │                  │
├──┼───────────────┼───┼───┼───────┼─────────┤
│156 │  福祿壽寧嗽化痰散18g         │盒    │2     │執全影卷P31   │                  │
├──┼───────────────┼───┼───┼───────┼─────────┤
│157 │  八仙四物湯30入              │盒    │1     │執全影卷P31   │                  │
├──┼───────────────┼───┼───┼───────┼─────────┤
│158 │  桃紅四物湯12包入            │盒    │2     │執全影卷P31   │                  │
├──┼───────────────┼───┼───┼───────┼─────────┤
│159 │  女寶湯12包入                │盒    │1     │執全影卷P31   │                  │
├──┼───────────────┼───┼───┼───────┼─────────┤
│160 │  德山加味生化湯10包入        │盒    │3     │執全影卷P31   │                  │
├──┼───────────────┼───┼───┼───────┼─────────┤
│161 │  美吾髮護髮染髮霜05          │盒    │1     │執全影卷P42   │                  │
├──┼───────────────┼───┼───┼───────┼─────────┤
│162 │  青木瓜四物飲16包入          │盒    │4     │執全影卷P31   │                  │
├──┼───────────────┼───┼───┼───────┼─────────┤
│163 │  美吾髮護髮染髮霜06          │盒    │1     │執全影卷P42   │                  │
├──┼───────────────┼───┼───┼───────┼─────────┤
│164 │  香的美人60入                │盒    │3     │執全影卷P31背 │                  │
├──┼───────────────┼───┼───┼───────┼─────────┤
│165 │  強力金速美高濃縮補精10入    │盒    │4     │執全影卷P31背 │                  │
├──┼───────────────┼───┼───┼───────┼─────────┤
│166 │  美吾髮護髮染髮霜07          │盒    │2     │執全影卷P42   │                  │
├──┼───────────────┼───┼───┼───────┼─────────┤
│167 │  中將湯24袋                  │盒    │1     │執全影卷P31背 │                  │
├──┼───────────────┼───┼───┼───────┼─────────┤
│168 │  薇妮滋補錠狀食品90入        │盒    │5     │執全影卷P31背 │                  │
├──┼───────────────┼───┼───┼───────┼─────────┤
│169 │  康益健30ml                  │盒    │4     │執全影卷P31背 │                  │
├──┼───────────────┼───┼───┼───────┼─────────┤
│170 │  麗娜光漾液體膠囊60入        │盒    │2     │執全影卷P31背 │                  │
├──┼───────────────┼───┼───┼───────┼─────────┤
│171 │  德國水解膠原蛋白100g        │盒    │1     │執全影卷P31背 │                  │
├──┼───────────────┼───┼───┼───────┼─────────┤
│172 │  愛福好60入                  │盒    │1     │執全影卷P31背 │                  │
├──┼───────────────┼───┼───┼───────┼─────────┤
│173 │  宏星加味姑嫂丸790入         │盒    │1     │執全影卷P31背 │                  │
├──┼───────────────┼───┼───┼───────┼─────────┤
│174 │  愛思清Cap60入               │盒    │1     │執全影卷P31背 │                  │
├──┼───────────────┼───┼───┼───────┼─────────┤
│175 │  諾德立舒60入                │盒    │2     │執全影卷P31背 │                  │
├──┼───────────────┼───┼───┼───────┼─────────┤
│176 │  倍力骨Cap120入              │盒    │1     │執全影卷P31背 │                  │
├──┼───────────────┼───┼───┼───────┼─────────┤
│177 │  活露仙1號120入              │盒    │1     │執全影卷P31背 │                  │
├──┼───────────────┼───┼───┼───────┼─────────┤
│178 │  美源染髮粉劑6g              │盒    │5     │執全影卷P42   │                  │
├──┼───────────────┼───┼───┼───────┼─────────┤
│179 │  華僑肝醫寧散100g            │盒    │3     │執全影卷P31背 │                  │
├──┼───────────────┼───┼───┼───────┼─────────┤
│180 │  華僑肝醫寧散220g            │盒    │2     │執全影卷P31背 │                  │
├──┼───────────────┼───┼───┼───────┼─────────┤
│181 │  佐藤視朗點眼液15ml          │盒    │4     │執全影卷P32   │                  │
├──┼───────────────┼───┼───┼───────┼─────────┤
│182 │  樂敦維他眼藥水              │盒    │2     │執全影卷P32   │                  │
├──┼───────────────┼───┼───┼───────┼─────────┤
│183 │Surgeons Gloves 手術手套7 1/2 │包    │12    │執全影卷P42   │                  │
├──┼───────────────┼───┼───┼───────┼─────────┤
│184 │  百樂源液650ml               │盒    │5     │執全影卷P32   │                  │
├──┼───────────────┼───┼───┼───────┼─────────┤
│185 │  酵元酵素720ml               │盒    │2     │執全影卷P32   │                  │
├──┼───────────────┼───┼───┼───────┼─────────┤
│186 │  寶劍牌「滴露」消毒藥水      │罐    │3     │執全影卷P32   │                  │
├──┼───────────────┼───┼───┼───────┼─────────┤
│187 │  沙威隆1000ml                │瓶    │2     │執全影卷P32   │                  │
├──┼───────────────┼───┼───┼───────┼─────────┤
│188 │Surgeons Gloves 手術手套6 1/2 │包    │3     │執全影卷P42   │                  │
├──┼───────────────┼───┼───┼───────┼─────────┤
│189 │  多采多姿牛奶沐浴乳2000ml    │罐    │1     │執全影卷P32   │                  │
├──┼───────────────┼───┼───┼───────┼─────────┤
│190 │  網狀膠帶成人手指27cm        │包    │18    │執全影卷P32   │                  │
├──┼───────────────┼───┼───┼───────┼─────────┤
│191 │  金香港噴劑30cc              │盒    │1     │執全影卷P42   │原查封5盒，扣除蕭 │
│    │                              │      │      │              │聖耀返還之原俊安藥│
│    │                              │      │      │              │局存貨4盒         │
├──┼───────────────┼───┼───┼───────┼─────────┤
│192 │  網狀膠帶小孩手腳27cm        │包    │12    │執全影卷P32   │                  │
├──┼───────────────┼───┼───┼───────┼─────────┤
│193 │  網狀膠帶手腕腳踝22cm        │包    │2     │執全影卷P32   │                  │
├──┼───────────────┼───┼───┼───────┼─────────┤
│194 │  網狀繃帶大腿、膝22公分      │包    │8     │執全影卷P32   │                  │
├──┼───────────────┼───┼───┼───────┼─────────┤
│195 │  網狀繃帶頭部180公分         │全    │15    │執全影卷P32   │                  │
├──┼───────────────┼───┼───┼───────┼─────────┤
│196 │  ZeaSORB莉舒爽身粉50gm       │盒    │0     │執全影卷P42   │原查封3盒，扣除蕭 │
│    │                              │      │      │              │聖耀返還之原俊安藥│
│    │                              │      │      │              │局存貨3盒         │
├──┼───────────────┼───┼───┼───────┼─────────┤
│197 │  網狀繃帶6號                 │包    │2     │執全影卷P32   │                  │
├──┼───────────────┼───┼───┼───────┼─────────┤
│198 │  網狀繃帶4號                 │包    │1     │執全影卷P32   │                  │
├──┼───────────────┼───┼───┼───────┼─────────┤
│199 │  網狀繃帶5號                 │包    │4     │執全影卷P32   │                  │
├──┼───────────────┼───┼───┼───────┼─────────┤
│200 │  李施德霖漱口水 (酷涼橙橘)   │瓶    │2     │執全影卷P42背 │                  │
├──┼───────────────┼───┼───┼───────┼─────────┤
│201 │  優麗YuLifly02               │盒    │5     │執全影卷P32背 │                  │
├──┼───────────────┼───┼───┼───────┼─────────┤
│202 │  優麗Yulifly01               │盒    │3     │執全影卷P32背 │                  │
├──┼───────────────┼───┼───┼───────┼─────────┤
│203 │  優麗Yulifly03               │盒    │5     │執全影卷P32背 │                  │
├──┼───────────────┼───┼───┼───────┼─────────┤
│204 │  優麗Yulifly04               │盒    │5     │執全影卷P32背 │                  │
├──┼───────────────┼───┼───┼───────┼─────────┤
│205 │  優麗Yulifly05               │盒    │3     │執全影卷P32背 │                  │
├──┼───────────────┼───┼───┼───────┼─────────┤
│206 │  優麗Yulifly06               │盒    │3     │執全影卷P32背 │                  │
├──┼───────────────┼───┼───┼───────┼─────────┤
│207 │  優麗Yulifly07               │盒    │3     │執全影卷P32背 │                  │
├──┼───────────────┼───┼───┼───────┼─────────┤
│208 │  優麗Yulifly08               │盒    │3     │執全影卷P32背 │                  │
├──┼───────────────┼───┼───┼───────┼─────────┤
│209 │  優麗Yulifly09               │盒    │3     │執全影卷P32背 │                  │
├──┼───────────────┼───┼───┼───────┼─────────┤
│210 │  優麗Yulifly10               │盒    │3     │執全影卷P32背 │                  │
├──┼───────────────┼───┼───┼───────┼─────────┤
│211 │  優麗Yulifly11               │盒    │3     │執全影卷P32背 │                  │
├──┼───────────────┼───┼───┼───────┼─────────┤
│212 │  優麗Yulifly12               │盒    │3     │執全影卷P32背 │                  │
├──┼───────────────┼───┼───┼───────┼─────────┤
│213 │  優麗Yulifly13               │盒    │3     │執全影卷P32背 │                  │
├──┼───────────────┼───┼───┼───────┼─────────┤
│214 │  優麗Yulifly14               │盒    │3     │執全影卷P32背 │                  │
├──┼───────────────┼───┼───┼───────┼─────────┤
│215 │  優麗Yulifly15               │盒    │3     │執全影卷P32背 │                  │
├──┼───────────────┼───┼───┼───────┼─────────┤
│216 │  優麗Yulifly16               │盒    │3     │執全影卷P32背 │                  │
├──┼───────────────┼───┼───┼───────┼─────────┤
│217 │  近江漱口水                  │瓶    │1     │執全影卷P42背 │                  │
├──┼───────────────┼───┼───┼───────┼─────────┤
│218 │  德恩奈漱口水                │瓶    │1     │執全影卷P42背 │                  │
├──┼───────────────┼───┼───┼───────┼─────────┤
│219 │  明星爽身粉                  │瓶    │1     │執全影卷P42背 │                  │
├──┼───────────────┼───┼───┼───────┼─────────┤
│220 │  康喜健嬰兒爽身粉            │瓶    │1     │執全影卷P42背 │                  │
├──┼───────────────┼───┼───┼───────┼─────────┤
│221 │  嬌生嬰兒舒眠爽身粉          │瓶    │3     │執全影卷P42背 │                  │
├──┼───────────────┼───┼───┼───────┼─────────┤
│222 │  嬌生嬰兒爽身粉雙重保護配方  │瓶    │4     │執全影卷P42背 │                  │
├──┼───────────────┼───┼───┼───────┼─────────┤
│223 │  意文爽身粉藍色              │瓶    │1     │執全影卷P42背 │                  │
├──┼───────────────┼───┼───┼───────┼─────────┤
│224 │  意文爽身粉粉紅色            │瓶    │4     │執全影卷P42背 │                  │
├──┼───────────────┼───┼───┼───────┼─────────┤
│225 │  幼胚薰衣草爽身粉            │罐    │8     │執全影卷P42背 │                  │
├──┼───────────────┼───┼───┼───────┼─────────┤
│226 │  美胚薰衣草爽身粉            │罐    │1     │執全影卷P42背 │                  │
├──┼───────────────┼───┼───┼───────┼─────────┤
│227 │  珍珠嬰兒爽身粉              │罐    │2     │執全影卷P42背 │                  │
├──┼───────────────┼───┼───┼───────┼─────────┤
│228 │  洋柑菊天然爽身粉            │罐    │5     │執全影卷P43   │                  │
├──┼───────────────┼───┼───┼───────┼─────────┤
│229 │  幼胚薰衣草爽身粉            │罐    │4     │執全影卷P43   │                  │
├──┼───────────────┼───┼───┼───────┼─────────┤
│230 │  珍珠天然爽身粉              │盒    │4     │執全影卷P43   │                  │
├──┼───────────────┼───┼───┼───────┼─────────┤
│231 │  漢方天然爽身粉              │盒    │8     │執全影卷P43   │                  │
├──┼───────────────┼───┼───┼───────┼─────────┤
│232 │  薰衣草嬰兒爽身粉            │盒    │5     │執全影卷P43   │                  │
├──┼───────────────┼───┼───┼───────┼─────────┤
│233 │  洋柑菊天然爽身粉            │盒    │1     │執全影卷P43   │                  │
├──┼───────────────┼───┼───┼───────┼─────────┤
│234 │  金貝比嬰兒擦劑              │瓶    │3     │執全影卷P43   │                  │
├──┼───────────────┼───┼───┼───────┼─────────┤
│235 │  嬌生嬰兒柔濕巾20片裝        │包    │20    │執全影卷P43   │                  │
├──┼───────────────┼───┼───┼───────┼─────────┤
│236 │  嬌生嬰兒柔濕巾80片裝        │包    │9     │執全影卷P43   │                  │
├──┼───────────────┼───┼───┼───────┼─────────┤
│237 │  冷熱敷包16cm*9cm            │盒    │1     │執全影卷P43   │                  │
├──┼───────────────┼───┼───┼───────┼─────────┤
│238 │  冷熱敷包26cm*12cm           │盒    │1     │執全影卷P43   │                  │
├──┼───────────────┼───┼───┼───────┼─────────┤
│239 │  冷熱敷包14cm*12cm           │盒    │1     │執全影卷P43   │                  │
├──┼───────────────┼───┼───┼───────┼─────────┤
│240 │ 森下仁丹雙效合一漱口水（檸檬 │瓶    │9     │執全影卷P42背 │                  │
│    │ 味）                         │      │      │              │                  │
├──┼───────────────┼───┼───┼───────┼─────────┤
│241 │ 森下仁丹雙效合一漱口水（清涼 │瓶    │4     │執全影卷P42背 │                  │
│    │ 薄荷）                       │      │      │              │                  │
├──┼───────────────┼───┼───┼───────┼─────────┤
│242 │  德恩奈漱口水含氟            │瓶    │4     │執全影卷P42背 │                  │
│    │                              │      │      │              │                  │
├──┼───────────────┼───┼───┼───────┼─────────┤
│243 │  乳房舒緩敷墊冷熱兩用        │盒    │2     │執全影卷P43   │                  │
├──┼───────────────┼───┼───┼───────┼─────────┤
│244 │  必去蝨藥用乳劑              │包    │30    │執全影卷P43   │                  │
├──┼───────────────┼───┼───┼───────┼─────────┤
│245 │  必安住除蟻盒 (4 入裝)       │盒    │2     │執全影卷P43   │                  │
├──┼───────────────┼───┼───┼───────┼─────────┤
│246 │  牛璧逃-S 15g                │包    │1     │執全影卷P43背 │                  │
├──┼───────────────┼───┼───┼───────┼─────────┤
│247 │  大安牛豬安10g裝             │包    │5     │執全影卷P43背 │                  │
├──┼───────────────┼───┼───┼───────┼─────────┤
│248 │  滅蟻威                      │包    │18    │執全影卷P43背 │                  │
├──┼───────────────┼───┼───┼───────┼─────────┤
│249 │  大安牛豬安15g*2 裝          │盒    │4     │執全影卷P43背 │                  │
├──┼───────────────┼───┼───┼───────┼─────────┤
│250 │  華盛頓淘蝨20ml*2包          │盒    │8     │執全影卷P43背 │                  │
├──┼───────────────┼───┼───┼───────┼─────────┤
│251 │  必安住金牌液體電蚊香器      │盒    │1     │執全影卷P43背 │                  │
├──┼───────────────┼───┼───┼───────┼─────────┤
│252 │  闖入者水蒸式殺蟲劑20g       │盒    │1     │執全影卷P43背 │                  │
├──┼───────────────┼───┼───┼───────┼─────────┤
│253 │  金雞冠液體電蚊香器+液       │盒    │1     │執全影卷P43背 │                  │
├──┼───────────────┼───┼───┼───────┼─────────┤
│254 │  除鞋臭15g                   │盒    │10    │執全影卷P43背 │                  │
├──┼───────────────┼───┼───┼───────┼─────────┤
│255 │  Wrist Band酸痛護套XL        │盒    │29    │執全影卷P43背 │                  │
├──┼───────────────┼───┼───┼───────┼─────────┤
│256 │  WRIST Band酸痛護套#984      │盒    │6     │執全影卷P43背 │                  │
├──┼───────────────┼───┼───┼───────┼─────────┤
│257 │  珍珠嬰兒爽身粉              │盒    │4     │執全影卷P43背 │                  │
├──┼───────────────┼───┼───┼───────┼─────────┤
│258 │  金喜小白兔暖暖包 (24小時)   │包    │2     │執全影卷P43背 │                  │
├──┼───────────────┼───┼───┼───────┼─────────┤
│259 │  歐迪牙線棒(130支+-3支)裝    │盒    │4     │執全影卷P43背 │                  │
├──┼───────────────┼───┼───┼───────┼─────────┤
│260 │  普通新型專利扁線(薄荷)150 支│盒    │9     │執全影卷P43背 │                  │
├──┼───────────────┼───┼───┼───────┼─────────┤
│261 │  立可通 (眼用軟膏)15GM       │盒    │3     │執全影卷P33   │                  │
├──┼───────────────┼───┼───┼───────┼─────────┤
│262 │  立可通 (眼用軟膏)3.5GM      │盒    │6     │執全影卷P33   │                  │
├──┼───────────────┼───┼───┼───────┼─────────┤
│263 │  新一點靈B12                 │盒    │9     │執全影卷P33   │                  │
├──┼───────────────┼───┼───┼───────┼─────────┤
│264 │  樂敦眼藥水13ml              │盒    │3     │執全影卷P33   │                  │
├──┼───────────────┼───┼───┼───────┼─────────┤
│265 │  獅之施美露16ml              │盒    │2     │執全影卷P33   │                  │
├──┼───────────────┼───┼───┼───────┼─────────┤
│266 │  愛士芬眼藥水15ml            │盒    │2     │執全影卷P33   │                  │
├──┼───────────────┼───┼───┼───────┼─────────┤
│267 │  斯斯解痛錠退燒止痛10錠裝    │盒    │3     │執全影卷P33   │                  │
├──┼───────────────┼───┼───┼───────┼─────────┤
│268 │  近江兄弟恩捷感冒3包裝       │盒    │12    │執全影卷P33   │                  │
├──┼───────────────┼───┼───┼───────┼─────────┤
│269 │  近江兄弟恩捷感冒6包裝       │盒    │2     │執全影卷P33   │                  │
├──┼───────────────┼───┼───┼───────┼─────────┤
│270 │  普拿疼伏冒熱飲藍藍果香5包裝 │盒    │2     │執全影卷P33   │                  │
├──┼───────────────┼───┼───┼───────┼─────────┤
│271 │  普拿疼伏冒熱飲檸檬清香5包裝 │盒    │3     │執全影卷P33   │                  │
├──┼───────────────┼───┼───┼───────┼─────────┤
│272 │  斯斯咳嗽膠囊10粒裝          │盒    │4     │執全影卷P33   │                  │
├──┼───────────────┼───┼───┼───────┼─────────┤
│273 │  斯斯鼻炎膠囊10粒裝          │盒    │4     │執全影卷P33   │                  │
├──┼───────────────┼───┼───┼───────┼─────────┤
│274 │  斯斯感冒膠囊10粒裝          │盒    │3     │執全影卷P33   │                  │
├──┼───────────────┼───┼───┼───────┼─────────┤
│275 │  普拿疼伏冒止咳錠10錠        │盒    │7     │執全影卷P33   │                  │
├──┼───────────────┼───┼───┼───────┼─────────┤
│276 │  阿桐伯保眼丸140入           │盒    │1     │執全影卷P33背 │                  │
├──┼───────────────┼───┼───┼───────┼─────────┤
│277 │  宏星明目丸100入             │盒    │1     │執全影卷P33背 │                  │
├──┼───────────────┼───┼───┼───────┼─────────┤
│278 │  脫酸寧噴霜劑100ml           │盒    │7     │執全影卷P33背 │                  │
├──┼───────────────┼───┼───┼───────┼─────────┤
│279 │  脫酸寧噴霜劑200ml           │盒    │4     │執全影卷P33背 │                  │
├──┼───────────────┼───┼───┼───────┼─────────┤
│280 │  三帆救骨水120ml             │盒    │6     │執全影卷P33背 │                  │
├──┼───────────────┼───┼───┼───────┼─────────┤
│281 │  三帆青草止痛油膏60入        │盒    │12    │執全影卷P33背 │                  │
├──┼───────────────┼───┼───┼───────┼─────────┤
│282 │  脫酸寧一A擦劑82ml           │盒    │6     │執全影卷P33背 │                  │
├──┼───────────────┼───┼───┼───────┼─────────┤
│283 │  久光噴氣式撒隆巴斯120ml     │盒    │3     │執全影卷P33背 │                  │
├──┼───────────────┼───┼───┼───────┼─────────┤
│284 │  豐盈加強型按摩凝膠60g       │盒    │1     │執全影卷P33背 │                  │
├──┼───────────────┼───┼───┼───────┼─────────┤
│285 │  英國羊毛脂油50cc            │盒    │1     │執全影卷P33背 │                  │
├──┼───────────────┼───┼───┼───────┼─────────┤
│286 │  脫酸寧10入                  │盒    │7     │執全影卷P33背 │                  │
├──┼───────────────┼───┼───┼───────┼─────────┤
│287 │  磁氣絆10入                  │盒    │3     │執全影卷P33背 │                  │
├──┼───────────────┼───┼───┼───────┼─────────┤
│288 │  三帆酸痛好油40g             │罐    │12    │執全影卷P33背 │                  │
├──┼───────────────┼───┼───┼───────┼─────────┤
│289 │  得生酸痛噴劑100ml           │罐    │3     │執全影卷P33背 │                  │
├──┼───────────────┼───┼───┼───────┼─────────┤
│290 │  允清速肌凝膠40g             │罐    │4     │執全影卷P33背 │                  │
├──┼───────────────┼───┼───┼───────┼─────────┤
│291 │  新萬仁一綠油精3gm           │盒    │6     │執全影卷P34   │                  │
├──┼───────────────┼───┼───┼───────┼─────────┤
│292 │  新萬仁一綠油精5gm           │盒    │6     │執全影卷P34   │                  │
├──┼───────────────┼───┼───┼───────┼─────────┤
│293 │  新萬仁一綠油精10gm          │盒    │5     │執全影卷P34   │                  │
├──┼───────────────┼───┼───┼───────┼─────────┤
│294 │  萬應白花油5ml               │盒    │2     │執全影卷P34   │                  │
├──┼───────────────┼───┼───┼───────┼─────────┤
│295 │  萬應白花油10ml              │盒    │1     │執全影卷P34   │                  │
├──┼───────────────┼───┼───┼───────┼─────────┤
│296 │  萬應白花油20ml              │盒    │1     │執全影卷P34   │                  │
├──┼───────────────┼───┼───┼───────┼─────────┤
│297 │  虎標萬金油(紅)19g           │盒    │2     │執全影卷P34   │                  │
├──┼───────────────┼───┼───┼───────┼─────────┤
│298 │  曼秀雷敦12g                 │盒    │1     │執全影卷P34   │                  │
├──┼───────────────┼───┼───┼───────┼─────────┤
│299 │  曼秀雷敦35g                 │盒    │1     │執全影卷P34   │                  │
├──┼───────────────┼───┼───┼───────┼─────────┤
│300 │  曼秀雷敦75g                 │盒    │1     │執全影卷P34   │                  │
├──┼───────────────┼───┼───┼───────┼─────────┤
│301 │  加減味金絲膏                │盒    │5     │執全影卷P34   │                  │
├──┼───────────────┼───┼───┼───────┼─────────┤
│302 │  華僑紅花油25ml              │盒    │2     │執全影卷P34   │                  │
├──┼───────────────┼───┼───┼───────┼─────────┤
│303 │  保心安油                    │瓶    │1     │執全影卷P34   │                  │
├──┼───────────────┼───┼───┼───────┼─────────┤
│304 │  觀普牌救苦丹170g            │盒    │1     │執全影卷P34   │                  │
├──┼───────────────┼───┼───┼───────┼─────────┤
│305 │  三帆行血運功散90g           │盒    │8     │執全影卷P34   │                  │
├──┼───────────────┼───┼───┼───────┼─────────┤
│306 │  十八銅人行氣散90g           │盒    │1     │執全影卷P34背 │                  │
├──┼───────────────┼───┼───┼───────┼─────────┤
│307 │  行血丹氣散 (得生)120g       │盒    │2     │執全影卷P34背 │                  │
├──┼───────────────┼───┼───┼───────┼─────────┤
│308 │  鐵牛運功散90g               │罐    │2     │執全影卷P34背 │                  │
├──┼───────────────┼───┼───┼───────┼─────────┤
│309 │  強力鐵牛運功散80g           │盒    │1     │執全影卷P34背 │                  │
├──┼───────────────┼───┼───┼───────┼─────────┤
│310 │  Shenshuhao-S(c apsules)50入 │盒    │4     │執全影卷P34背 │                  │
├──┼───────────────┼───┼───┼───────┼─────────┤
│311 │  膀胱健泉丸420丸             │瓶    │6     │執全影卷P34背 │                  │
├──┼───────────────┼───┼───┼───────┼─────────┤
│312 │  德山順固膀胱丸360粒         │盒    │3     │執全影卷P34背 │                  │
├──┼───────────────┼───┼───┼───────┼─────────┤
│313 │  鄭杏泰金佳味救肺散550元     │盒    │2     │執全影卷P34背 │                  │
├──┼───────────────┼───┼───┼───────┼─────────┤
│314 │  鄭杏泰金佳味救肺散960元     │盒    │1     │執全影卷P34背 │                  │
├──┼───────────────┼───┼───┼───────┼─────────┤
│315 │  鄭杏泰救肺散50g             │盒    │2     │執全影卷P34背 │                  │
├──┼───────────────┼───┼───┼───────┼─────────┤
│316 │  鄭杏泰加味救肺散50g         │盒    │3     │執全影卷P34背 │                  │
├──┼───────────────┼───┼───┼───────┼─────────┤
│317 │  明通肝胃能100g              │盒    │1     │執全影卷P34背 │                  │
├──┼───────────────┼───┼───┼───────┼─────────┤
│318 │  鄭杏泰胃達樂散80g           │盒    │1     │執全影卷P34背 │                  │
├──┼───────────────┼───┼───┼───────┼─────────┤
│319 │  太和堂六神丹30g             │罐    │1     │執全影卷P34背 │                  │
├──┼───────────────┼───┼───┼───────┼─────────┤
│320 │ 施巴5.5彈性活膚乳液 (乾性膚  │盒    │8     │執全影卷P35   │                  │
│    │ 質適用)                      │      │      │              │                  │
├──┼───────────────┼───┼───┼───────┼─────────┤
│321 │  施巴5.5彈性活膚乳液200ml    │盒    │3     │執全影卷P35   │                  │
├──┼───────────────┼───┼───┼───────┼─────────┤
│322 │  施巴5.5彈性潤膚乳液200ml    │盒    │2     │執全影卷P35   │                  │
├──┼───────────────┼───┼───┼───────┼─────────┤
│323 │  施巴5.5嬰兒洗髮乳250ml      │盒    │2     │執全影卷P35   │                  │
├──┼───────────────┼───┼───┼───────┼─────────┤
│324 │  施巴嬰兒潔膚皂PH5.5         │盒    │3     │執全影卷P35   │                  │
├──┼───────────────┼───┼───┼───────┼─────────┤
│325 │  西德PH5.5潔膚皂             │盒    │1     │執全影卷P35   │                  │
├──┼───────────────┼───┼───┼───────┼─────────┤
│326 │  慕之恬廊舒爽美精華露150ml   │罐    │4     │執全影卷P35   │                  │
├──┼───────────────┼───┼───┼───────┼─────────┤
│327 │  慕之恬廊涵滋恬爽身潤膚乳300m│罐    │3     │執全影卷P35   │                  │
├──┼───────────────┼───┼───┼───────┼─────────┤
│328 │  慕之恬廊舒恬良潔膚乳250ml   │罐    │1     │執全影卷P35   │                  │
├──┼───────────────┼───┼───┼───────┼─────────┤
│329 │  妊娠細紋雙效霜200ml         │罐    │1     │執全影卷P35   │                  │
├──┼───────────────┼───┼───┼───────┼─────────┤
│330 │  倆相依雙潔乳200ml           │罐    │3     │執全影卷P35   │                  │
├──┼───────────────┼───┼───┼───────┼─────────┤
│331 │  千鶴薄荷棒原味              │罐    │8     │執全影卷P35   │                  │
├──┼───────────────┼───┼───┼───────┼─────────┤
│332 │  千鶴薄荷棒草莓              │罐    │3     │執全影卷P35   │                  │
├──┼───────────────┼───┼───┼───────┼─────────┤
│333 │  人生特裝薄荷玉              │罐    │19    │執全影卷P35   │                  │
├──┼───────────────┼───┼───┼───────┼─────────┤
│334 │  普拿疼加強錠10錠            │盒    │2     │執全影卷P36   │                  │
├──┼───────────────┼───┼───┼───────┼─────────┤
│335 │  普拿疼膜衣錠10錠            │盒    │5     │執全影卷P36   │                  │
├──┼───────────────┼───┼───┼───────┼─────────┤
│336 │  普拿疼肌立長效錠6錠         │盒    │4     │執全影卷P36   │                  │
├──┼───────────────┼───┼───┼───────┼─────────┤
│337 │  普拿疼速效膜衣錠8錠         │盒    │4     │執全影卷P36   │                  │
├──┼───────────────┼───┼───┼───────┼─────────┤
│338 │  普拿疼伏冒加強錠8錠         │盒    │2     │執全影卷P36   │                  │
├──┼───────────────┼───┼───┼───────┼─────────┤
│339 │  全多祿鎮咳祛痰藥            │盒    │4     │執全影卷P36   │                  │
├──┼───────────────┼───┼───┼───────┼─────────┤
│340 │  衛格止咳膠囊10膠囊          │盒    │3     │執全影卷P36   │                  │
├──┼───────────────┼───┼───┼───────┼─────────┤
│341 │  永康敏20粒入                │盒    │1     │執全影卷P36   │                  │
├──┼───────────────┼───┼───┼───────┼─────────┤
│342 │  汎生鼻塞10粒裝              │盒    │1     │執全影卷P36   │                  │
├──┼───────────────┼───┼───┼───────┼─────────┤
│343 │  佐藤抗敏鼻炎膜衣錠10錠      │盒    │4     │執全影卷P36   │                  │
├──┼───────────────┼───┼───┼───────┼─────────┤
│344 │  Prophehatin鎮痛20入         │盒    │16    │執全影卷P36   │                  │
├──┼───────────────┼───┼───┼───────┼─────────┤
│345 │  樂定                        │盒    │2     │執全影卷P36   │                  │
├──┼───────────────┼───┼───┼───────┼─────────┤
│346 │  人生欲必藥軟膏80g           │罐    │2     │執全影卷P36背 │                  │
├──┼───────────────┼───┼───┼───────┼─────────┤
│347 │  衛蓓欣維他命護膚膏55g       │罐    │1     │執全影卷P36背 │                  │
├──┼───────────────┼───┼───┼───────┼─────────┤
│348 │  慕之恬廊嫩寶漂髮慕絲150ml   │罐    │2     │執全影卷P36背 │                  │
├──┼───────────────┼───┼───┼───────┼─────────┤
│349 │  賽吉兒PH3.5菁萃潔浴凝霜250ml│罐    │2     │執全影卷P36背 │                  │
├──┼───────────────┼───┼───┼───────┼─────────┤
│350 │  MINCIFIT150ml               │罐    │1     │執全影卷P36背 │                  │
├──┼───────────────┼───┼───┼───────┼─────────┤
│351 │  蜜倩妊娠霜  135ml           │罐    │2     │執全影卷P36背 │                  │
├──┼───────────────┼───┼───┼───────┼─────────┤
│352 │  豐盈加強型按摩凝膠60g       │罐    │1     │執全影卷P36背 │                  │
├──┼───────────────┼───┼───┼───────┼─────────┤
│353 │  蘇菲亞儂儂的膠60g           │盒    │36    │執全影卷P36背 │                  │
├──┼───────────────┼───┼───┼───────┼─────────┤
│354 │  薄荷油精(薄荷)10cc          │罐    │4     │執全影卷P36背 │                  │
├──┼───────────────┼───┼───┼───────┼─────────┤
│355 │  中國油薄荷精油10ml          │罐    │3     │執全影卷P36背 │                  │
├──┼───────────────┼───┼───┼───────┼─────────┤
│356 │  點痣霜 (雞目、魚鱗碎)5g     │條    │1     │執全影卷P36背 │                  │
├──┼───────────────┼───┼───┼───────┼─────────┤
│357 │  點痣霜5g                    │條    │1     │執全影卷P36背 │                  │
├──┼───────────────┼───┼───┼───────┼─────────┤
│358 │  杜雷斯激情裝12入            │盒    │5     │執全影卷P36背 │                  │
├──┼───────────────┼───┼───┼───────┼─────────┤
│359 │  杜雷斯飆風碼3入             │盒    │6     │執全影卷P36背 │                  │
├──┼───────────────┼───┼───┼───────┼─────────┤
│360 │  三支雨傘標咳精35g           │盒    │1     │執全影卷P37背 │                  │
├──┼───────────────┼───┼───┼───────┼─────────┤
│361 │  三支香治嗽散60g             │盒    │1     │執全影卷P37背 │                  │
├──┼───────────────┼───┼───┼───────┼─────────┤
│362 │  廣東苜藥粉3gm               │盒    │2     │執全影卷P37背 │                  │
├──┼───────────────┼───┼───┼───────┼─────────┤
│363 │  廣東苜藥粉5gm               │盒    │3     │執全影卷P37背 │                  │
├──┼───────────────┼───┼───┼───────┼─────────┤
│364 │  龍角散18g                   │盒    │3     │執全影卷P37背 │                  │
├──┼───────────────┼───┼───┼───────┼─────────┤
│365 │  龍角散40g                   │盒    │3     │執全影卷P37背 │                  │
├──┼───────────────┼───┼───┼───────┼─────────┤
│366 │  世紀三黃錠500入             │罐    │1     │執全影卷P37背 │                  │
├──┼───────────────┼───┼───┼───────┼─────────┤
│367 │  止痛消痣丸300丸             │盒    │5     │執全影卷P37背 │                  │
├──┼───────────────┼───┼───┼───────┼─────────┤
│368 │  德山消痣丸120粒             │盒    │6     │執全影卷P37背 │                  │
├──┼───────────────┼───┼───┼───────┼─────────┤
│369 │  消痣止血丸300粒             │盒    │4     │執全影卷P37背 │                  │
├──┼───────────────┼───┼───┼───────┼─────────┤
│370 │  福祿壽腸益適消痣丸250丸     │盒    │2     │執全影卷P37背 │                  │
├──┼───────────────┼───┼───┼───────┼─────────┤
│371 │  三帆消痣止血丸(臟連丸)      │盒    │6     │執全影卷P37背 │                  │
├──┼───────────────┼───┼───┼───────┼─────────┤
│372 │  漁人還少丸300粒             │盒    │2     │執全影卷P37背 │                  │
├──┼───────────────┼───┼───┼───────┼─────────┤
│373 │  漁人通乳丸360粒             │盒    │1     │執全影卷P37背 │                  │
├──┼───────────────┼───┼───┼───────┼─────────┤
│374 │  漁人八味地黃丸360粒         │盒    │1     │執全影卷P37背 │                  │
├──┼───────────────┼───┼───┼───────┼─────────┤
│375 │  安得利綠舒沐浴酵素粉30oz    │瓶    │3     │執全影卷P38   │                  │
├──┼───────────────┼───┼───┼───────┼─────────┤
│376 │神祕森林多麗嬰兒酵素入浴劑900g│瓶    │5     │執全影卷P38   │                  │
├──┼───────────────┼───┼───┼───────┼─────────┤
│377 │桃源T PAPAYA TO GEN酵素 │瓶    │3     │執全影卷P38   │                  │
│    │入浴劑880g                    │      │      │              │                  │
├──┼───────────────┼───┼───┼───────┼─────────┤
│378 │桃源T PAPAYA TO GEN酵素 │瓶    │4     │執全影卷P38   │                  │
│    │入浴劑300g                    │      │      │              │                  │
├──┼───────────────┼───┼───┼───────┼─────────┤
│379 │  神祕森林多麗嬰兒洗髮精500ml │瓶    │4     │執全影卷P38   │                  │
├──┼───────────────┼───┼───┼───────┼─────────┤
│380 │  神祕森林多麗嬰兒乳液180ml   │瓶    │1     │執全影卷P38   │                  │
├──┼───────────────┼───┼───┼───────┼─────────┤
│381 │ 神祕森林多麗嬰兒酵素入浴劑   │瓶    │1     │執全影卷P38   │                  │
│    │ 1200g                        │      │      │              │                  │
├──┼───────────────┼───┼───┼───────┼─────────┤
│382 │  康露薰衣草爽身粉150g        │包    │8     │執全影卷P38   │                  │
├──┼───────────────┼───┼───┼───────┼─────────┤
│383 │  雅雪舒漱口水20ml            │瓶    │5     │執全影卷P38   │                  │
├──┼───────────────┼───┼───┼───────┼─────────┤
│384 │  口腔保健品漱口液雅雪舒液50m │瓶    │5     │執全影卷P38   │                  │
├──┼───────────────┼───┼───┼───────┼─────────┤
│385 │  雅雪舒口腔保健品 (照顧牙齒牙│盒    │3     │執全影卷P38   │                  │
│    │  齦)60g                      │      │      │              │                  │
├──┼───────────────┼───┼───┼───────┼─────────┤
│386 │  齒堡安康保健牙膏135g        │盒    │2     │執全影卷P38   │                  │
├──┼───────────────┼───┼───┼───────┼─────────┤
│387 │  舒酸定牙膏 (含氟配方)粉紅色 │盒    │2     │執全影卷P38   │                  │
│    │  120g                        │      │      │              │                  │
├──┼───────────────┼───┼───┼───────┼─────────┤
│388 │  舒酸定牙膏 (含氟配方)綠色清 │盒    │1     │執全影卷P38   │                  │
│    │  涼薄荷配方120g              │      │      │              │                  │
├──┼───────────────┼───┼───┼───────┼─────────┤
│389 │  GOOD好人美白粉50g           │盒    │1     │執全影卷P38背 │                  │
├──┼───────────────┼───┼───┼───────┼─────────┤
│390 │  康齒速琺瑯潔白牙粉48g       │盒    │2     │執全影卷P38背 │                  │
├──┼───────────────┼───┼───┼───────┼─────────┤
│391 │  康齒速牙齦保健牙粉52g       │盒    │2     │執全影卷P38背 │                  │
├──┼───────────────┼───┼───┼───────┼─────────┤
│392 │  菲蘇德美護足霜60g           │條    │7     │執全影卷P38背 │                  │
├──┼───────────────┼───┼───┼───────┼─────────┤
│393 │  妙冷噴露式冰敷300m          │瓶    │1     │執全影卷P38背 │                  │
├──┼───────────────┼───┼───┼───────┼─────────┤
│394 │來舒噴露殺菌消毒劑（原野香）  │瓶    │7     │執全影卷P38背 │                  │
│    │355ml                         │      │      │              │                  │
├──┼───────────────┼───┼───┼───────┼─────────┤
│395 │ 來舒噴露殺菌消毒劑 (清香）   │瓶    │1     │執全影卷P38背 │                  │
│    │ 355ml                        │      │      │              │                  │
├──┼───────────────┼───┼───┼───────┼─────────┤
│396 │Aloe vera99嘉齡蘆薈精華露128g │瓶    │1     │執全影卷P38背 │                  │
├──┼───────────────┼───┼───┼───────┼─────────┤
│397 │  Biore蜜妮清涼洗面乳140g     │瓶    │2     │執全影卷P38背 │                  │
├──┼───────────────┼───┼───┼───────┼─────────┤
│398 │  近江兄弟社近江曬後凝膠128g  │瓶    │4     │執全影卷P38背 │                  │
├──┼───────────────┼───┼───┼───────┼─────────┤
│399 │  菲蘇德美護手霜60g           │條    │3     │執全影卷P38背 │                  │
├──┼───────────────┼───┼───┼───────┼─────────┤
│400 │  戰痘3效合一 (LAN LAY)       │盒    │6     │執全影卷P38背 │                  │
├──┼───────────────┼───┼───┼───────┼─────────┤
│401 │  080搶痘洗面乳100ml          │條    │1     │執全影卷P38背 │                  │
├──┼───────────────┼───┼───┼───────┼─────────┤
│402 │  菲蘇德美女性護理潔膚乳300g  │瓶    │2     │執全影卷P38背 │                  │
├──┼───────────────┼───┼───┼───────┼─────────┤
│403 │  菲蘇德美嬰兒專用潔膚乳300g  │瓶    │1     │執全影卷P38背 │                  │
├──┼───────────────┼───┼───┼───────┼─────────┤
│404 │  爽聲潤喉糖                  │包    │24    │執全影卷P44   │                  │
├──┼───────────────┼───┼───┼───────┼─────────┤
│405 │  爽聲片潤喉糖25粒裝          │包    │4     │執全影卷P44   │                  │
├──┼───────────────┼───┼───┼───────┼─────────┤
│406 │  諾比冰心 (杏仁蜂蜜)90g      │盒    │3     │執全影卷P44   │                  │
├──┼───────────────┼───┼───┼───────┼─────────┤
│407 │  諾比冰心 (草本蜂蜜)90g      │盒    │3     │執全影卷P44   │                  │
├──┼───────────────┼───┼───┼───────┼─────────┤
│408 │  諾比冰心 (超涼薄荷)90g      │盒    │3     │執全影卷P44   │                  │
├──┼───────────────┼───┼───┼───────┼─────────┤
│409 │京都念慈庵枇杷潤喉糖 (原味）  │盒    │3     │執全影卷P44   │                  │
│    │60g                           │      │      │              │                  │
├──┼───────────────┼───┼───┼───────┼─────────┤
│410 │  京都念慈菴枇杷潤喉糖 (超涼薄│盒    │3     │執全影卷P44   │                  │
│    │  荷)60g                      │      │      │              │                  │
├──┼───────────────┼───┼───┼───────┼─────────┤
│411 │  健胃仙錠40錠                │盒    │1     │執全影卷P44   │                  │
├──┼───────────────┼───┼───┼───────┼─────────┤
│412 │  優立菌活菌膠囊50粒裝        │盒    │6     │執全影卷P44   │                  │
├──┼───────────────┼───┼───┼───────┼─────────┤
│413 │  胃腸藥泰益胃錠220錠         │盒    │19    │執全影卷P44   │                  │
├──┼───────────────┼───┼───┼───────┼─────────┤
│414 │腸胃藥達羅明顆料（1.5g*30 包）│盒    │18    │執全影卷P44   │                  │
├──┼───────────────┼───┼───┼───────┼─────────┤
│415 │  田邊胃腸藥顆粒（1.2g*8包）  │盒    │1     │執全影卷P44   │原查封3盒，扣除蕭 │
│    │                              │      │      │              │聖耀返還之原俊安藥│
│    │                              │      │      │              │局存貨2盒         │
├──┼───────────────┼───┼───┼───────┼─────────┤
│416 │  腸胃綜合劑 (俾胃壯錠）100錠 │盒    │１    │執全影卷P44   │                  │
├──┼───────────────┼───┼───┼───────┼─────────┤
│417 │  欣表飛鳴錠350錠             │盒    │2     │執全影卷P44   │                  │
├──┼───────────────┼───┼───┼───────┼─────────┤
│418 │  消化酵素劑 (固胃妙化散) 100g│盒    │12    │執全影卷P44   │                  │
├──┼───────────────┼───┼───┼───────┼─────────┤
│419 │  瑞安喜肝寧90粒              │瓶    │12    │執全影卷P44背 │                  │
├──┼───────────────┼───┼───┼───────┼─────────┤
│420 │  杜雷斯活力裝12入            │盒    │6     │執全影卷P37   │                  │
├──┼───────────────┼───┼───┼───────┼─────────┤
│421 │  杜雷斯雙保險裝12入          │盒    │3     │執全影卷P37   │                  │
├──┼───────────────┼───┼───┼───────┼─────────┤
│422 │  威力安全套12入              │盒    │12    │執全影卷P37   │                  │
├──┼───────────────┼───┼───┼───────┼─────────┤
│423 │  Arouser環型保險套12入       │盒    │2     │執全影卷P37   │                  │
├──┼───────────────┼───┼───┼───────┼─────────┤
│424 │  依次郎保險套12入            │盒    │1     │執全影卷P37   │                  │
├──┼───────────────┼───┼───┼───────┼─────────┤
│425 │  新情貝絲保險套12入          │盒    │12    │執全影卷P37   │                  │
├──┼───────────────┼───┼───┼───────┼─────────┤
│426 │  樂蔓蒂斯衛生套12入          │盒    │71    │執全影卷P37   │                  │
├──┼───────────────┼───┼───┼───────┼─────────┤
│427 │  (圓)美時茶樹精油清潔液100ml │罐    │5     │執全影卷P37   │                  │
├──┼───────────────┼───┼───┼───────┼─────────┤
│428 │  (方)美時茶樹精油清潔液100ml │罐    │15    │執全影卷P37   │                  │
├──┼───────────────┼───┼───┼───────┼─────────┤
│429 │  金碘漱口水180ml             │罐    │9     │執全影卷P37   │                  │
├──┼───────────────┼───┼───┼───────┼─────────┤
│430 │  必達淨藥水120m              │罐    │3     │執全影卷P37   │                  │
├──┼───────────────┼───┼───┼───────┼─────────┤
│431 │  近江兄弟白藥水70ml          │盒    │12    │執全影卷P37   │                  │
├──┼───────────────┼───┼───┼───────┼─────────┤
│432 │  德國斯儂恩凡士林 (玟瑰)350ml│罐    │1     │執全影卷P37   │                  │
├──┼───────────────┼───┼───┼───────┼─────────┤
│433 │德國斯儂恩凡士林（微涼性）    │罐    │3     │執全影卷P37   │                  │
│    │ 350ml                        │      │      │              │                  │
├──┼───────────────┼───┼───┼───────┼─────────┤
│434 │  德國斯儂恩凡士林350ml       │罐    │2     │執全影卷P37   │                  │
├──┼───────────────┼───┼───┼───────┼─────────┤
│435 │  葡萄王舒痛10入              │盒    │12    │執全影卷P39   │                  │
├──┼───────────────┼───┼───┼───────┼─────────┤
│436 │  葡萄王感冒10入              │盒    │12    │執全影卷P39   │                  │
├──┼───────────────┼───┼───┼───────┼─────────┤
│437 │  葡萄王咳嗽10入              │盒    │10    │執全影卷P39   │原查封11盒，扣除蕭│
│    │                              │      │      │              │聖耀返還之原俊安藥│
│    │                              │      │      │              │局存貨1盒         │
├──┼───────────────┼───┼───┼───────┼─────────┤
│438 │  仁興甜安熱感冒粒1公尺6包裝  │盒    │9     │執全影卷P39   │                  │
├──┼───────────────┼───┼───┼───────┼─────────┤
│439 │  Snip for cold 10入          │盒    │7     │執全影卷P39   │                  │
├──┼───────────────┼───┼───┼───────┼─────────┤
│440 │  仁興甜安熱發燒疼痛150公克   │盒    │4     │執全影卷P39   │                  │
├──┼───────────────┼───┼───┼───────┼─────────┤
│441 │  lbuprofen頭痛喉嚨痛10錠     │盒    │40    │執全影卷P39   │                  │
├──┼───────────────┼───┼───┼───────┼─────────┤
│442 │  EBVFEN易伏炎錠600mg         │盒    │19    │執全影卷P39   │                  │
├──┼───────────────┼───┼───┼───────┼─────────┤
│443 │  十全鎮咳能咳嗽膠囊10粒      │盒    │20    │執全影卷P39   │                  │
├──┼───────────────┼───┼───┼───────┼─────────┤
│444 │  99奈米精煉10粒              │盒    │6     │執全影卷P39   │                  │
├──┼───────────────┼───┼───┼───────┼─────────┤
│445 │  奈米精煉虎威加強型10粒      │盒    │5     │執全影卷P39   │                  │
├──┼───────────────┼───┼───┼───────┼─────────┤
│446 │  CHism祛蟲錠12錠             │盒    │22    │執全影卷P39   │                  │
├──┼───────────────┼───┼───┼───────┼─────────┤
│447 │  Nature Andery Domaco20錠    │盒    │24    │執全影卷P39   │                  │
├──┼───────────────┼───┼───┼───────┼─────────┤
│448 │  普康優樂喜清涼錠20錠        │盒    │15    │執全影卷P39   │                  │
├──┼───────────────┼───┼───┼───────┼─────────┤
│449 │  伍龍金丹潤喉丸（12丸*2）    │盒    │12    │執全影卷P39   │                  │
├──┼───────────────┼───┼───┼───────┼─────────┤
│450 │  愛可妮潔膚皂100g            │盒    │4     │執全影卷P39背 │                  │
├──┼───────────────┼───┼───┼───────┼─────────┤
│451 │  愛可妮潔面霜150ml           │盒    │2     │執全影卷P39背 │                  │
├──┼───────────────┼───┼───┼───────┼─────────┤
│452 │  舒美美膚皂100g              │盒    │3     │執全影卷P39背 │                  │
├──┼───────────────┼───┼───┼───────┼─────────┤
│453 │  健保速偉爾高蛋白454g        │罐    │2     │執全影卷P39背 │                  │
├──┼───────────────┼───┼───┼───────┼─────────┤
│454 │  純品堂烏骨雞精8入           │盒    │1     │執全影卷P39背 │                  │
├──┼───────────────┼───┼───┼───────┼─────────┤
│455 │  巴西磨菇雞精（80g*8入）     │盒    │1     │執全影卷P39背 │                  │
├──┼───────────────┼───┼───┼───────┼─────────┤
│456 │  純品堂冬蟲夏草四物雞精8入   │盒    │1     │執全影卷P39背 │                  │
├──┼───────────────┼───┼───┼───────┼─────────┤
│457 │  廣龍堂冰糖燕窩6入           │盒    │1     │執全影卷P39背 │                  │
├──┼───────────────┼───┼───┼───────┼─────────┤
│458 │  念慈菴川貝枇杷膏386g        │罐    │12    │執全影卷P39背 │                  │
├──┼───────────────┼───┼───┼───────┼─────────┤
│459 │  麥嗽養肺膏420g              │盒    │10    │執全影卷P39背 │原查封17盒，扣除蕭│
│    │                              │      │      │              │聖耀返還之原俊安藥│
│    │                              │      │      │              │局存貨7盒         │
├──┼───────────────┼───┼───┼───────┼─────────┤
│460 │  漁人兒童舒肺喘咳膏400g      │盒    │4     │執全影卷P39背 │                  │
├──┼───────────────┼───┼───┼───────┼─────────┤
│461 │  咳必康補肺膏420g            │盒    │4     │執全影卷P39背 │原查封8盒，扣除蕭 │
│    │                              │      │      │              │聖耀返還之原俊安藥│
│    │                              │      │      │              │局存貨4盒         │
├──┼───────────────┼───┼───┼───────┼─────────┤
│462 │  羅漢果加味枇杷糖            │盒    │3     │執全影卷P39背 │                  │
├──┼───────────────┼───┼───┼───────┼─────────┤
│463 │  高麗人參雞精（蟲草）70ml    │盒    │6     │執全影卷P39背 │                  │
├──┼───────────────┼───┼───┼───────┼─────────┤
│464 │  嬌生嬰兒柔嫩潤膚乳液500ml   │瓶    │1     │執全影卷P40   │                  │
├──┼───────────────┼───┼───┼───────┼─────────┤
│465 │  Sifone絲逸歡深層修護洗髮乳  │瓶    │2     │執全影卷P40   │                  │
│    │  700ml                       │      │      │              │                  │
├──┼───────────────┼───┼───┼───────┼─────────┤
│466 │  Sifone絲逸歡深層修護洗髮乳  │瓶    │1     │執全影卷P40   │                  │
│    │  400ml                       │      │      │              │                  │
├──┼───────────────┼───┼───┼───────┼─────────┤
│467 │  Savlou沙威隆健康柔膚沐浴乳紫│瓶    │1     │執全影卷P40   │                  │
│    │  色茉莉1000ml                │      │      │              │                  │
├──┼───────────────┼───┼───┼───────┼─────────┤
│468 │  Savlou沙威隆健康柔膚沐浴乳蜂│瓶    │1     │執全影卷P40   │                  │
│    │  蜜蘆薈1000ml                │      │      │              │                  │
├──┼───────────────┼───┼───┼───────┼─────────┤
│469 │  網多采多姿薰衣草精油沐浴乳  │瓶    │1     │執全影卷P40   │                  │
│    │  2000ml                      │      │      │              │                  │
├──┼───────────────┼───┼───┼───────┼─────────┤
│470 │  神祕森林多麗嬰兒沐浴乳500ml │瓶    │1     │執全影卷P40   │                  │
├──┼───────────────┼───┼───┼───────┼─────────┤
│471 │  神祕森林多麗嬰兒洗髮精500ml │瓶    │1     │執全影卷P40   │                  │
├──┼───────────────┼───┼───┼───────┼─────────┤
│472 │  神祕森林多麗嬰兒乳液180ml   │瓶    │2     │執全影卷P40   │                  │
├──┼───────────────┼───┼───┼───────┼─────────┤
│473 │  Biore Men抗痘調理洗面乳120g │瓶    │1     │執全影卷P40   │                  │
├──┼───────────────┼───┼───┼───────┼─────────┤
│474 │  Bell退熱貼6枚入             │盒    │6     │執全影卷P40   │                  │
├──┼───────────────┼───┼───┼───────┼─────────┤
│475 │  近江退熱貼片6枚入           │盒    │4     │執全影卷P40   │                  │
├──┼───────────────┼───┼───┼───────┼─────────┤
│476 │  熱冷卻Bell貝爾6sheets       │盒    │3     │執全影卷P40   │                  │
├──┼───────────────┼───┼───┼───────┼─────────┤
│477 │  高級冰枕(紅色)              │塊    │2     │執全影卷P40   │                  │
├──┼───────────────┼───┼───┼───────┼─────────┤
│478 │  佳童軟冰袋 (子母型)         │塊    │1     │執全影卷P40   │                  │
├──┼───────────────┼───┼───┼───────┼─────────┤
│479 │  露得清Neutroge na MEN深層去 │瓶    │2     │執全影卷P40背 │                  │
│    │  油洗面乳100g                │      │      │              │                  │
├──┼───────────────┼───┼───┼───────┼─────────┤
│480 │  露得清Neutroge na MEN深層微 │瓶    │2     │執全影卷P40背 │                  │
│    │  粒洗面乳100g                │      │      │              │                  │
├──┼───────────────┼───┼───┼───────┼─────────┤
│481 │  Biore MEN蜜妮深層柔珠洗面乳 │瓶    │1     │執全影卷P40背 │                  │
│    │  100g                        │      │      │              │                  │
├──┼───────────────┼───┼───┼───────┼─────────┤
│482 │  Biore蜜妮柔珠洗面乳100g     │瓶    │1     │執全影卷P40背 │                  │
├──┼───────────────┼───┼───┼───────┼─────────┤
│483 │  Biore蜜妮卸妝凝露120g       │瓶    │2     │執全影卷P40背 │                  │
├──┼───────────────┼───┼───┼───────┼─────────┤
│484 │  露得清深層控油洗顏膜100g    │瓶    │2     │執全影卷P40背 │                  │
├──┼───────────────┼───┼───┼───────┼─────────┤
│485 │  露得清深層柔珠潔面露100g    │瓶    │1     │執全影卷P40背 │                  │
├──┼───────────────┼───┼───┼───────┼─────────┤
│486 │  杏輝麗陽防曬乳液SPF4090gm   │瓶    │6     │執全影卷P40背 │                  │
├──┼───────────────┼───┼───┼───────┼─────────┤
│487 │  李施德霖漱口藥水500ml       │瓶    │3     │執全影卷P40背 │                  │
├──┼───────────────┼───┼───┼───────┼─────────┤
│488 │  李施德霖漱口藥水薄荷500ml   │瓶    │2     │執全影卷P40背 │                  │
├──┼───────────────┼───┼───┼───────┼─────────┤
│489 │  近江漱口水420ml             │瓶    │5     │執全影卷P40背 │                  │
├──┼───────────────┼───┼───┼───────┼─────────┤
│490 │  杏輝潔善液180ml             │瓶    │2     │執全影卷P40背 │                  │
├──┼───────────────┼───┼───┼───────┼─────────┤
│491 │  杏輝潔善液360ml             │瓶    │2     │執全影卷P40背 │                  │
├──┼───────────────┼───┼───┼───────┼─────────┤
│492 │  嬌生嬰兒舒眠沐浴精1000ml    │瓶    │1     │執全影卷P40背 │                  │
├──┼───────────────┼───┼───┼───────┼─────────┤
│493 │  嬌生嬰兒牛奶沐浴乳1000ml    │瓶    │1     │執全影卷P40背 │                  │
├──┼───────────────┼───┼───┼───────┼─────────┤
│494 │  好體滋冬蟲夏草雞精6入       │盒    │3     │執全影卷P41   │                  │
├──┼───────────────┼───┼───┼───────┼─────────┤
│495 │  白蘭氏兒童雞精              │盒    │2     │執全影卷P41   │                  │
├──┼───────────────┼───┼───┼───────┼─────────┤
│496 │  舒痛寧水性藥膠布6入         │盒    │33    │執全影卷P41   │                  │
├──┼───────────────┼───┼───┼───────┼─────────┤
│497 │  三箭辣椒膏風濕藥布 (小)     │片    │11    │執全影卷P41   │                  │
├──┼───────────────┼───┼───┼───────┼─────────┤
│498 │  三箭辣椒膏風濕藥布 (大)     │片    │49    │執全影卷P41   │                  │
├──┼───────────────┼───┼───┼───────┼─────────┤
│499 │  德國辣椒標膏藥              │片    │2     │執全影卷P41   │                  │
├──┼───────────────┼───┼───┼───────┼─────────┤
│500 │  脫酸寧A藥布                 │片    │20    │執全影卷P41   │                  │
├──┼───────────────┼───┼───┼───────┼─────────┤
│501 │  脫酸寧A藥布 (大)            │片    │24    │執全影卷P41   │                  │
├──┼───────────────┼───┼───┼───────┼─────────┤
│502 │  撒隆巴斯(小)                │盒    │10    │執全影卷P41   │                  │
├──┼───────────────┼───┼───┼───────┼─────────┤
│503 │  撒隆巴斯(大)                │盒    │8     │執全影卷P41   │                  │
├──┼───────────────┼───┼───┼───────┼─────────┤
│504 │  正光金斯膏(大)10片          │包    │6     │執全影卷P41   │                  │
├──┼───────────────┼───┼───┼───────┼─────────┤
│505 │  正光加味金絲膏5片           │盒    │6     │執全影卷P41   │                  │
├──┼───────────────┼───┼───┼───────┼─────────┤
│506 │  SUPERIE (TABLE TS)賜力錠60錠│盒    │3     │執全影卷P44背 │                  │
├──┼───────────────┼───┼───┼───────┼─────────┤
│507 │  施腦寧錠60錠                │盒    │3     │執全影卷P44背 │                  │
├──┼───────────────┼───┼───┼───────┼─────────┤
│508 │  Valerianafama Plus Tablets泛│盒    │1     │執全影卷P44背 │                  │
│    │  能安錠60粒                  │      │      │              │                  │
├──┼───────────────┼───┼───┼───────┼─────────┤
│509 │  能量的源Q1050粒             │盒    │2     │執全影卷P44背 │                  │
├──┼───────────────┼───┼───┼───────┼─────────┤
│510 │  衛立康膠囊80錠              │盒    │4     │執全影卷P44背 │                  │
├──┼───────────────┼───┼───┼───────┼─────────┤
│511 │  凱爾啤酒酵母膠囊150粒       │盒    │1     │執全影卷P44背 │原查封6盒，扣除蕭 │
│    │                              │      │      │              │聖耀返還之原俊安藥│
│    │                              │      │      │              │局存貨5盒         │
├──┼───────────────┼───┼───┼───────┼─────────┤
│512 │  銀寶善存膜衣錠60錠          │盒    │1     │執全影卷P44背 │                  │
├──┼───────────────┼───┼───┼───────┼─────────┤
│513 │  銀寶善膜衣錠100錠           │盒    │1     │執全影卷P44背 │                  │
├──┼───────────────┼───┼───┼───────┼─────────┤
│514 │  善存膜衣錠60錠              │盒    │1     │執全影卷P44背 │                  │
├──┼───────────────┼───┼───┼───────┼─────────┤
│515 │  善存膜衣錠100錠             │盒    │1     │執全影卷P44背 │                  │
├──┼───────────────┼───┼───┼───────┼─────────┤
│516 │  舒寧膜衣錠 (瑞安)500錠      │瓶    │1     │執全影卷P44背 │                  │
├──┼───────────────┼───┼───┼───────┼─────────┤
│517 │  永信銀之杏膜衣錠9.6公絲     │盒    │10    │執全影卷P44背 │                  │
├──┼───────────────┼───┼───┼───────┼─────────┤
│518 │  脈利膜衣錠 (世達)120粒      │盒    │7     │執全影卷P44背 │                  │
├──┼───────────────┼───┼───┼───────┼─────────┤
│519 │  瑞安舒寧內服液120cc         │盒    │6     │執全影卷P44背 │                  │
├──┼───────────────┼───┼───┼───────┼─────────┤
│520 │  德國凡士林 (大瓶)           │瓶    │2     │執全影卷P45   │                  │
├──┼───────────────┼───┼───┼───────┼─────────┤
│521 │  德國凡士林 (小瓶)           │瓶    │2     │執全影卷P45   │                  │
├──┼───────────────┼───┼───┼───────┼─────────┤
│522 │  瑞豐百凡士林420mg           │瓶    │2     │執全影卷P45   │                  │
├──┼───────────────┼───┼───┼───────┼─────────┤
│523 │  CAROL伸縮透氣ok繃50入       │盒    │21    │執全影卷P45   │                  │
├──┼───────────────┼───┼───┼───────┼─────────┤
│524 │  BARRY伸縮透氣膠布1入        │盒    │17    │執全影卷P45   │                  │
├──┼───────────────┼───┼───┼───────┼─────────┤
│525 │  人生膚色防水ok棒80入        │盒    │8     │執全影卷P45   │原查封9盒，扣除蕭 │
│    │                              │      │      │              │聖耀返還之原俊安藥│
│    │                              │      │      │              │局存貨1盒         │
├──┼───────────────┼───┼───┼───────┼─────────┤
│526 │  人生高級立派棒36入          │盒    │3     │執全影卷P45   │                  │
├──┼───────────────┼───┼───┼───────┼─────────┤
│527 │  貝爾伸縮急救繃TOP34型       │盒    │5     │執全影卷P45   │                  │
├──┼───────────────┼───┼───┼───────┼─────────┤
│528 │  貝爾伸縮急救繃TOP29型       │盒    │3     │執全影卷P45   │                  │
├──┼───────────────┼───┼───┼───────┼─────────┤
│529 │  貝爾伸縮急救繃TOP26型       │盒    │2     │執全影卷P45   │                  │
├──┼───────────────┼───┼───┼───────┼─────────┤
│530 │  高級阿蘇繃特大型透明3入     │包    │7     │執全影卷P45   │                  │
├──┼───────────────┼───┼───┼───────┼─────────┤
│531 │太田藥品阿蘇醫療用黏性繃藥1入 │盒    │1     │執全影卷P45   │                  │
├──┼───────────────┼───┼───┼───────┼─────────┤
│532 │  皮卡可裁式伸縮絆            │盒    │3     │執全影卷P45   │                  │
├──┼───────────────┼───┼───┼───────┼─────────┤
│533 │  護貼絆創膏滅菌劑15入        │盒    │6     │執全影卷P45   │                  │
├──┼───────────────┼───┼───┼───────┼─────────┤
│534 │  護貼美絆創膏滅菌劑10入      │盒    │12    │執全影卷P45   │                  │
├──┼───────────────┼───┼───┼───────┼─────────┤
│535 │  熊本救急絆創膏40入          │盒    │1     │執全影卷P45背 │                  │
├──┼───────────────┼───┼───┼───────┼─────────┤
│536 │  高級阿蘇繃 (巨無霸)2入      │包    │48    │執全影卷P45背 │                │
├──┼───────────────┼───┼───┼───────┼─────────┤
│537 │  台灣三帆立刻絆創膏4入       │包    │134   │執全影卷P45背 │                  │
├──┼───────────────┼───┼───┼───────┼─────────┤
│538 │  台灣三帆立刻絆創膏80入      │盒    │2     │執全影卷P45背 │原查封3盒，扣除蕭 │
│    │                              │      │      │              │聖耀返還之原俊安藥│
│    │                              │      │      │              │局存貨1盒         │
├──┼───────────────┼───┼───┼───────┼─────────┤
│539 │  歐可藥布6入                 │包    │15    │執全影卷P45背 │                  │
├──┼───────────────┼───┼───┼───────┼─────────┤
│540 │  貼利康藥布6入               │包    │2     │執全影卷P45背 │                  │
├──┼───────────────┼───┼───┼───────┼─────────┤
│541 │  溫貼藥布6入                 │包    │24    │執全影卷P45背 │                  │
├──┼───────────────┼───┼───┼───────┼─────────┤
│542 │  ANC貼可藥布6入              │包    │56    │執全影卷P45背 │                  │
├──┼───────────────┼───┼───┼───────┼─────────┤
│543 │  光能磁波行血酸痛膏1入       │包    │22    │執全影卷P45背 │                  │
├──┼───────────────┼───┼───┼───────┼─────────┤
│544 │  三帆通血透骨膏              │包    │96    │執全影卷P45背 │                  │
├──┼───────────────┼───┼───┼───────┼─────────┤
│545 │  婦立安外用貼布3入           │包    │5     │執全影卷P45背 │                  │
├──┼───────────────┼───┼───┼───────┼─────────┤
│546 │  順安解凝膏4入               │包    │3     │執全影卷P45背 │                  │
├──┼───────────────┼───┼───┼───────┼─────────┤
│547 │  ANC貼可藥布 (增量包)6入     │包    │15    │執全影卷P45背 │                  │
├──┼───────────────┼───┼───┼───────┼─────────┤
│548 │  金典藥水120ml               │罐    │9     │執全影卷P45背 │                  │
├──┼───────────────┼───┼───┼───────┼─────────┤
│549 │  金典藥水30ml                │瓶    │105   │執全影卷P45背 │                  │
├──┼───────────────┼───┼───┼───────┼─────────┤
│550 │  人生薄荷玉(大)              │罐    │10    │執全影卷P45背 │                  │
├──┼───────────────┼───┼───┼───────┼─────────┤
│551 │  獅球搥元膏 (2號)            │包    │46    │執全影卷P46   │                  │
├──┼───────────────┼───┼───┼───────┼─────────┤
│552 │  獅球搥元膏 (1號)1入         │包    │34    │執全影卷P46   │                  │
├──┼───────────────┼───┼───┼───────┼─────────┤
│553 │  三環糯米柔軟菜紙12入        │盒    │1     │執全影卷P46   │                  │
├──┼───────────────┼───┼───┼───────┼─────────┤
│554 │  安適液電蚊香                │組    │2     │執全影卷P46   │                  │
├──┼───────────────┼───┼───┼───────┼─────────┤
│555 │  闖入者水蒸式殺蟲劑20g       │盒    │2     │執全影卷P46   │                  │
├──┼───────────────┼───┼───┼───────┼─────────┤
│556 │  必安住液體電蚊香            │盒    │1     │執全影卷P46   │                  │
├──┼───────────────┼───┼───┼───────┼─────────┤
│557 │  金雞冠液體電蚊香器+液       │組    │1     │執全影卷P46   │                  │
├──┼───────────────┼───┼───┼───────┼─────────┤
│558 │  威滅滅蚊隊                  │組    │3     │執全影卷P46   │                  │
├──┼───────────────┼───┼───┼───────┼─────────┤
│559 │  威滅滅蚊隊2盒入             │組    │3     │執全影卷P46   │                  │
├──┼───────────────┼───┼───┼───────┼─────────┤
│560 │  天乾雙氧水60ml              │罐    │21    │執全影卷P46   │                  │
├──┼───────────────┼───┼───┼───────┼─────────┤
│561 │  瑞豐化工去光水60ml          │瓶    │3     │執全影卷P46   │                  │
├──┼───────────────┼───┼───┼───────┼─────────┤
│562 │  瑞豐化工樟腦油60ml          │瓶    │3     │執全影卷P46   │                  │
├──┼───────────────┼───┼───┼───────┼─────────┤
│563 │  瑞豐化工氨水60ml            │瓶    │4     │執全影卷P46   │                  │
├──┼───────────────┼───┼───┼───────┼─────────┤
│564 │  妙而舒（L、45片）           │包    │2     │執全影卷P27   │                  │
├──┼───────────────┼───┼───┼───────┼─────────┤
│565 │  妙而舒（XL、36片）          │包    │3     │執全影卷P27   │                  │
├──┼───────────────┼───┼───┼───────┼─────────┤
│566 │  妙而舒（M、54片）           │包    │1     │執全影卷P27   │                  │
├──┼───────────────┼───┼───┼───────┼─────────┤
│567 │  妙而舒（S、60片）           │包    │1     │執全影卷P27   │                  │
├──┼───────────────┼───┼───┼───────┼─────────┤
│567 │  金貝貝（XXL、36片）         │包    │2     │執全影卷P27   │                  │
├──┼───────────────┼───┼───┼───────┼─────────┤
│568 │  金貝貝（L、54+4片）         │包    │1     │執全影卷P27   │                  │
├──┼───────────────┼───┼───┼───────┼─────────┤
│569 │  金貝貝（M、48+12片）        │包    │4     │執全影卷P27   │                  │
├──┼───────────────┼───┼───┼───────┼─────────┤
│570 │  金貝貝（M、48片）           │包    │1     │執全影卷P27   │                  │
├──┼───────────────┼───┼───┼───────┼─────────┤
│571 │  金貝貝（S、46片）           │包    │1     │執全影卷P27   │                  │
├──┼───────────────┼───┼───┼───────┼─────────┤
│572 │  安爽成人紙尿褲（L-XL、13片）│包    │1     │執全影卷P27   │                  │
├──┼───────────────┼───┼───┼───────┼─────────┤
│573 │  添寧（L、8片）              │包    │1     │執全影卷P27   │                  │
├──┼───────────────┼───┼───┼───────┼─────────┤
│574 │  噓噓樂（M、51片）           │包    │1     │執全影卷P27   │                  │
├──┼───────────────┼───┼───┼───────┼─────────┤
│575 │  安培補精口服液（10支裝X2）  │組    │2     │執全影卷P26背 │                  │
├──┼───────────────┼───┼───┼───────┼─────────┤
│576 │  安培補精口服液（20支裝X2）  │盒    │14    │執全影卷P26背 │原查封15盒，扣除蕭│
│    │                              │      │      │              │聖耀返還之原俊安藥│
│    │                              │      │      │              │局存貨1盒         │
├──┼───────────────┼───┼───┼───────┼─────────┤
│577 │  福錄壽補血四物湯10B         │盒    │1     │執全影卷P26背 │                  │
├──┼───────────────┼───┼───┼───────┼─────────┤
│578 │  福錄壽生化湯10B             │盒    │2     │執全影卷P26背 │                  │
├──┼───────────────┼───┼───┼───────┼─────────┤
│579 │  貴賓活力120"S               │罐    │3     │執全影卷P26背 │                  │
├──┼───────────────┼───┼───┼───────┼─────────┤
│580 │  美芙婷膠囊60"S              │盒    │3     │執全影卷P26背 │                  │
├──┼───────────────┼───┼───┼───────┼─────────┤
│581 │  麗妍素50"S                  │罐    │1     │執全影卷P26背 │                  │
├──┼───────────────┼───┼───┼───────┼─────────┤
│582 │  可舒通L膠囊60"S             │罐    │1     │執全影卷P26背 │                  │
├──┼───────────────┼───┼───┼───────┼─────────┤
│583 │  保美婷Cap60"S               │罐    │2     │執全影卷P26背 │                  │
├──┼───────────────┼───┼───┼───────┼─────────┤
│584 │  安得力優佳新美姿            │盒    │3     │執全影卷P26背 │原查封5盒，扣除蕭 │
│    │                              │      │      │              │聖耀返還之原俊安藥│
│    │                              │      │      │              │局存貨2盒         │
├──┼───────────────┼───┼───┼───────┼─────────┤
│585 │  婦淨善陰道錠6               │盒    │25    │執全影卷P26背 │                  │
├──┼───────────────┼───┼───┼───────┼─────────┤
│586 │  愛斯妥凝膠30g               │盒    │16    │執全影卷P26背 │                  │
├──┼───────────────┼───┼───┼───────┼─────────┤
│587 │  利美信                      │盒、排│3 盒又│執全影卷P26背 │                  │
│    │                              │      │39 排 │              │                  │
├──┼───────────────┼───┼───┼───────┼─────────┤
│588 │  普力馬林錠                  │顆    │105   │執全影卷P26背 │                  │
├──┼───────────────┼───┼───┼───────┼─────────┤
│589 │  貝爾優利3號30支裝           │盒    │3     │執全影卷P35背 │                  │
├──┼───────────────┼───┼───┼───────┼─────────┤
│590 │  優親水蜜桃口味360ml         │盒    │4     │執全影卷P35背 │                  │
├──┼───────────────┼───┼───┼───────┼─────────┤
│591 │  備勞喘200定量噴霧液15公撮   │盒    │4     │執全影卷P35背 │                  │
├──┼───────────────┼───┼───┼───────┼─────────┤
│592 │  安鼻舒點鼻藥30ml            │盒    │6     │執全影卷P35背 │                  │
├──┼───────────────┼───┼───┼───────┼─────────┤
│593 │  人生噴速點鼻液20cc          │盒    │4     │執全影卷P35背 │原查封11盒，扣除蕭│
│    │                              │      │      │              │聖耀返還之原俊安藥│
│    │                              │      │      │              │局存貨7盒         │
├──┼───────────────┼───┼───┼───────┼─────────┤
│594 │  歐优泰順眼用軟膏            │條    │1     │執全影卷P35背 │                  │
├──┼───────────────┼───┼───┼───────┼─────────┤
│595 │  Jyehao Nose clearner        │個    │1     │執全影卷P35背 │                  │
├──┼───────────────┼───┼───┼───────┼─────────┤
│596 │  Garasone甲樂爽眼藥水5ml     │盒    │1     │執全影卷P35背 │                  │
├──┼───────────────┼───┼───┼───────┼─────────┤
│597 │  溫士頓溫維噴鼻劑15ml        │盒    │2     │執全影卷P35背 │                  │
├──┼───────────────┼───┼───┼───────┼─────────┤
│598 │  新鮮視OA目華點眼液15ml      │盒    │23    │執全影卷P35背 │                  │
├──┼───────────────┼───┼───┼───────┼─────────┤
│599 │  樂治寧30Capsules            │盒    │9     │執全影卷P35背 │                  │
├──┼───────────────┼───┼───┼───────┼─────────┤
│600 │  腦新（10包入）              │盒    │8     │執全影卷P35背 │                  │
├──┼───────────────┼───┼───┼───────┼─────────┤
│601 │  杏輝旺滴點眼液15ml          │盒    │11    │執全影卷P35背 │                  │
├──┼───────────────┼───┼───┼───────┼─────────┤
│602 │  視立潔洗眼液250ml           │盒    │6     │執全影卷P35背 │                  │
├──┼───────────────┼───┼───┼───────┼─────────┤
│603 │  新鮮視洗眼液250ml           │盒    │3     │執全影卷P35背 │                  │
├──┼───────────────┼───┼───┼───────┼─────────┤
│604 │  歐適達陰道塞劑              │盒    │5     │執全影卷P27背 │                  │
├──┼───────────────┼───┼───┼───────┼─────────┤
│605 │  網狀繃帶1號                 │包    │3     │執全影卷P32   │                  │
├──┼───────────────┼───┼───┼───────┼─────────┤
│606 │  衛格維他命、感冒錠18錠      │盒    │3     │執全影卷P36   │                  │
└──┴───────────────┴───┴───┴───────┴─────────┘